【裁判字號】    97,上訴,159
【裁判日期】    970331
【裁判案由】    違反毒品危害防制條例
【裁判全文】
臺灣高等法院高雄分院刑事判決         97年度上訴字第159號
上  訴  人
即  被  告  甲○○
指定辯護人  本院公設辯護人  于欣潔
上列上訴人因違反毒品危害防制條例案件，不服臺灣高雄地方法
院95年度訴字第3865號中華民國96年10月12日第一審判決（起訴
案號：臺灣高雄地方法院檢察署95年度偵字第18598 號、第1972
9 號、第25836 號；併辦案號：同署95年度偵字第24003 號），
提起上訴，本院判決如下：
    主  文
原判決關於附表四所示之罪（有罪部分）及其應執行刑部分均撤
銷。
甲○○犯如附表四所示之罪，各處如附表四所示之刑，如附表四
各該罪名項下所示之物，分別沒收銷燬或沒收之（詳如附表四沒
收欄所示）。應執行有期徒刑拾年，褫奪公權拾年，如附表四
所示應執行刑項下之物，分別沒收銷燬或沒收之（詳如附表四應
執行刑沒收欄所示）。
    事  實
一、甲○○以營利之目的，基於販賣第一級毒品海洛因之概括犯
    意，連續為下列販賣第一級毒品海洛因之行為：
  (一)於民國94年2 、3 月間某日起至94年4 月25日止，在高雄縣
    鳳山市五甲夜市（起訴書誤載為五甲市）等處，以每次約新
    台幣（下同）2,000 元之價格，販賣第一級毒品海洛因予謝
    定紘約10次，最後1 次乃於94年4 月25日凌晨某時，在高雄
    縣鳳山市五甲夜市，以謝定紘於同日凌晨2 時15分許，與匡
    泰宇、尤偉林、林福麟共同向陳鳳僑強盜得來如附表三所示
    手機1 支為代價，販售價值約3,000 元之第一級毒品海洛因
    1 包與謝定紘。共計販毒所得為款項約1 萬8,000 元及價值
    約3,000 元之上開手機1 支。甲○○嗣即將上開手機交付與
    其胞姊之同居人黃麟祥使用。
  (二)於94年4 、5 月間某日起至同年7 、8 月間某日止，由匡泰
    宇撥打甲○○所使用之0000000000號之門號與甲○○聯繫，
    並約定在高雄市○○路「東急屋大賣場」旁，以每次1,000
    元之價格，販賣第一級毒品海洛因予匡泰宇約10次。共計販
    毒所得約1 萬元。
二、甲○○以販賣第一級毒品海洛因、第二級毒品甲基安非他命
    營利之目的，於95年1 月間某日，在高雄市前鎮區媽祖廟旁
    ，以約10萬元之代價，同時販入數量不詳之第一級毒品海洛
    因、第二級毒品甲基安非他命一批（含附表一編號1 、3 所
    示之第一級毒品海洛因、第二級毒品甲基安非他命），並將
    之藏放於女友林雅雯位於高雄縣鳳山市○○路202 號9 樓之
    住處，除以部分供自己施用、部分轉讓予林雅雯施用外，餘
    則擬伺機出售。惟於95年4 月14日經警搜索查扣甲○○所有
    如附表一所示之物（附表一編號15係證人林雅雯所有，除外
    ）。甲○○基於販賣第一級毒品海洛因之犯意，於95年5 月
    28日，由甲○○以其使用之0000000000號門號回撥至施建文
    所使用之0000000000號門號，約定出售第一級毒品海洛因事
    宜，而於同日某時，在某一車站，以1,000 元之代價，賣予
    施建文數量不詳之第一級毒品海洛因。計販賣第一級毒品海
    洛因部分得款1,000 元。甲○○另基於販賣第二級毒品甲基
    安非他命之概括犯意，於95年5 月30日，由施建文以其持用
    之上開門號撥打至甲○○所持用之上開0000000000門號，向
    甲○○訂購數量不詳之第二級毒品甲基安非他命，嗣於不詳
    處所交付完畢，並由施建文給付5,000 元，而販賣第二級毒
    品甲基安非他命與施建文。計販賣第二級毒品甲基安非他命
    得款5,000 元。又於95年6 月1 日，承前販賣第一級毒品海
    洛因、第二級毒品甲基安非他命營利之目的，在高雄市前鎮
    區媽祖廟旁，以約20萬元之代價，同時販入數量不詳之第一
    級毒品海洛因、第二級毒品甲基安非他命一批（含附表二編
    號1 至6 所示之第一級毒品海洛因、第二級毒品甲基安非他
    命），並將之藏放其間接委託他人出面承租之高雄縣鳳山市
    （起訴書誤載為高雄市新興區○○○街281 號7 樓之住所。
    甲○○基於前開販賣第二級毒品甲基安非他命之概括犯意，
    於95年6 月30日，蔡清任以所持用之0000000000號行動電話
    ，撥打甲○○所使用之0000000000號行動電話，表示要購買
    數量10小包之第二級毒品甲基安非他命，每小包售價500 元
    ，甲○○即予以同意之，而於同日下午9 時15分許，在高雄
    市○○路與自強路口交易，販賣與蔡清任第二級毒品甲基安
    非他命1 次，得款5,000 元。
三、甲○○另行起意，另基於販賣第一級毒品海洛因、第二級毒
    品甲基安非他命之犯意，於95年7 月7 日，接獲蔡清任以所
    持用之0000000000號行動電話撥打其所使用之0000000000號
    行動電話，表示購買6,000 元之第一級毒品海洛因及第二級
    毒品甲基安非他命時，竟予同意之，並再次約定於高雄市○
    ○路與自強路口交易完畢，而以一販賣行為同時賣出數量不
    詳之第一級毒品海洛因、第二級毒品甲基安非他命。共計販
    賣第一級毒品海洛因、第二級毒品甲基安非他命部分得款6,
    000 元。
四、嗣因謝定紘所強盜之上開如附表三所示手機，經甲○○送予
    不知情之黃麟祥使用，經警循線追查，而於95年4 月14日，
    持檢察官拘票前往甲○○之女友林雅雯所承租位於高雄縣鳳
    山市○○路202 號9 樓之租屋處所執行拘提，因林雅雯遲不
    開門，且經大樓管理員告知甲○○自9 樓外牆沿鐵窗攀爬而
    下，乃報請檢察官同意逕行搜索，仍未拘獲，然經林雅雯當
    場同意搜索，而於上開屋內扣得如附表一所示之物。另於95
    年7 月12日14時許，為警持臺灣高雄地方法院核發之搜索票
    ，在高雄縣鳳山市○○街281 號7 樓前查獲，並在上開屋內
    扣得甲○○所有如附表二所示之物。
五、案經高雄市政府警察局、高雄縣政警察局、行政院海巡署南
    部地區巡防局（下稱南巡局）移送臺灣高雄地方法院檢察署
    檢察官偵查起訴及高雄市政府警察局移送同署檢察官偵查併
    辦。
    理  由
壹、證據能力部分：
一、證人匡泰宇、王喻平在檢察官面前經具結之證言，有證據能
    力：按被告以外之人於審判外之言詞或書面陳述，除法律有
    規定者外，不得作為證據，刑事訴訟法第159 條第1 項定有
    明文。次按被告以外之人於審判外向法官所為之陳述，得為
    證據、被告以外之人於偵查中向檢察官所為之陳述，除顯有
    不可信之情況者外，得為證據，此觀諸同法第159 條之1 規
    定自明。而查本件證人匡泰宇、王喻平於檢察官偵查中經具
    結而為之陳述，固均係被告以外之人於審判外所為之言詞陳
    述，然其等之證言，已經檢察官諭知證人有具結之義務及偽
    證之處罰並命朗讀結文具結擔保其證言之真實性，又查無違
    法取證之瑕疵存在，應無顯不可信之情形，且引用上開證人
    於檢察官面前所為陳述作為證據應屬適當，依上開刑事訴訟
    法第159 條之1 第2 項之規定，自均得為證據。被告於原審
    雖以證人匡泰宇、王喻平於偵查中之證詞並未賦予被告反對
    詰問之權利，而爭執其無證據能力云云。惟按：按刑事訴訟
    法第159 條之1 第2 項所稱得為證據之被告以外之人於偵查
    中向檢察官所為之陳述，立法者係以刑事訴訟法規定檢察官
    代表國家偵查犯罪、實施公訴，依法有訊問被告、證人、鑑
    定人之權，且實務運作時，偵查中檢察官向被告以外之人所
    取得之陳述，原則上均能遵守法律規定，不致違法取供，其
    可信性甚高，為兼顧理論與實務，而規定被告以外之人於偵
    查中向檢察官所為之陳述，除顯有不可信之情況者外，得為
    證據。乃同法第159 條第1 項所謂「除法律有規定者外」之
    得作為證據之情形，為有關證據能力之規定，係屬於證據容
    許性之範疇。而被告之反對詰問權，雖屬憲法第8 條第1 項
    規定「非由法院依法定程序不得審問處罰」之正當法律程序
    所保障之基本人權及第16條所保障之基本訴訟權，不容任意
    剝奪。但詰問權係指訴訟上被告有在公判庭當面詰問證人，
    以求發現真實之權利，應認被告具有處分權，非不得由被告
    放棄對原供述人之反對詰問權。此與證據能力係指符合法律
    所規定之證據適格，而得成為證明犯罪事實存在與否之證據
    資格，性質上本不相同。從而，於事實審法院審判實務中，
    案內遇有此類未能賦予被告行使詰問權之供述證據，即應依
    刑事訴訟法第273 條第1 項第5 款、第8 款及第171 條規定
    ，於準備程序期日訊明、曉諭被告或其辯護人是否聲請傳喚
    該被告以外之人以踐行人證之調查程序，使被告或其辯護人
    針對該被告以外之人於審判外向法官及於偵查中向檢察官所
    為之陳述，有補足行使反對詰問權之機會。除有類如刑事訴
    訟法第159 條之3 所列各款之情形以外，均應傳喚該被告以
    外之陳述人到庭依法具結，給予被告或其辯護人詰問，或依
    同法第163 條第1 項、第167 條之7 規定為詢問之機會。此
    即刑事訴訟法第196 條明定「證人已由法官合法訊問，且於
    訊問時予當事人詰問之機會，且陳述明確別無訊問必要者，
    不得再行傳喚」，以與傳聞法則之理論相符，並與第159 條
    之1 規定相呼應。故應認未經被告行使詰問權之被告以外之
    人於偵查中向檢察官所為之陳述，應屬未經完足調查之證據
    ，非謂無證據能力而不容許作為證據。否則，如被告以外之
    人於本案審判中所為之陳述，與其先前檢察官偵查中所為之
    陳述不符時，既謂後者無證據能力，依同法第155 條第2 項
    規定，即應悉數摒除不用，僅能採取其於本案審判中之陳述
    作為判斷之依據，按之現行刑事訴訟法關於傳聞證據排除例
    外之規定，殊難謂為的論（最高法院95年度台上字第6675號
    刑事判決意旨可參）。是被告、辯護人於原審爭執上揭證人
    匡泰宇、王喻平於偵查中向檢察官所為之陳述，未經其詰問
    ，無證據能力，不得採為判斷之依據等語，即屬誤會。
二、次按被告以外之人（包括證人、鑑定人、告訴人、被害人及
    共同被告等）於檢察事務官、司法警察官或司法警察調查中
    所為之陳述，與審判中不符時，其先前之陳述具有較可信之
    特別情況，且為證明犯罪事實存否所必要者，得為證據，刑
    事訴訟法第159 條之2 定有明文。是被告以外之人於司法警
    察（官）調查中所為之陳述，依刑事訴訟法第159 條第1 項
    規定，係屬傳聞證據，原則上無證據能力，惟如該陳述與審
    判中不符時，其先前之陳述具有較可信之特別情況，且為證
    明犯罪事實存否所必要者，依同法第159 條之2 規定（即刑
    事訴訟法第159 條第1 項所指之「除法律有規定者外」），
    始例外認為有證據能力。而本案證人謝定紘、匡泰宇、施建
    文、蔡清任於警詢時證述，亦屬被告以外之人於審判外之陳
    述，本無證據能力，然渠等於本院審理中以證人身份具結時
    ，與警詢所為陳述有不符，衡以上開證人於警詢、偵查之初
    ，因事發突然，無暇深思此間利害關係及法律適用，較無串
    證之可能，且其等均未證稱於上開警詢、偵查中經詢問時，
    有遭到強暴、脅迫、利誘等外力影響其陳述任意性之情形，
    本院認其等此部分之陳述，仍存在具有較可信之特別情況，
    且為證明犯罪事實存在所必要，依上開刑事訴訟法第159 條
    之2 之規定，得為證據。
三、再以，被告以外之人於審判外之言詞或書面陳述，除法律有
    規定者外，不得作為證據，刑事訴訟法第159 條固定有明文
    ，惟被告以外之人於審判外之陳述，雖不符同法第159 條之
    1 至之4 規定，而經當事人於審判程序同意作為證據，法院
    審酌該言詞陳述或書面陳述作成時之情況，認為適當者，亦
    得為證據。又當事人、代理人或辯護人於法院調查證據時，
    知有第159 條第1 項不得為證據之情形，而未於言詞辯論終
    結前聲明異議者，視為有前項之同意，此亦據同法第159 條
    之5 規定明確。查證人匡泰宇、蔡清任於檢察事務官詢問時
    之陳述，為被告以外之人於審判外之言詞陳述，屬於傳聞證
    據，惟檢察官及被告、辯護人於原審、本院準備程序及審判
    程序均不爭執證人匡泰宇、蔡清任於檢察事務官詢問時所為
    陳述之證據能力（一審院一卷第46頁、一審院二卷第17頁，
    本院卷第64頁、第65頁、第95頁、第96頁）並同意引為證據
    。另證人趙淑玲、黃麟祥、林雅雯警詢筆錄、自願性搜索同
    意書、南巡局台南縣機動查緝隊搜索扣押筆錄、扣押物品目
    錄表、建物登記公務用謄本、房屋租賃契約、遠傳電信股份
    有限公司95年12月7 日函文暨所附手機門號客戶基本資料等
    文件，雖亦為被告以外之人於審判外之書面陳述，屬於傳聞
    證據，惟因被告、辯護人及檢察官亦於原審、本院審判程序
    同意採為證據。本院審酌該等書面、言詞陳述作成之外部情
    況，並無不當，認以上揭文書及警詢筆錄作為證據，應屬適
    當。則依刑事訴訟法第159 條之5 第1 項之規定，有證據能
    力。
四、按照片之性質固有證據與非供述證據之爭論，然審酌照片係
    傳達照相當時現場情況，而透過照片傳達的情形與現場真實
    情形，在內容上的一致性，透過機械的正確性來加以保障，
    換言之，照片並不存在人對現實情形的知覺、記憶所經常發
    生的表現錯誤，是認照片之性質係非供述證據，並無傳聞法
    則之適用。而卷附95年7 月12日搜索現場照片及疑似毒品初
    步檢驗結果照片共16幀、95年4 月14日搜索現場照片共27幀
    ，既屬照片，且於此亦別無證據證明上開蒐證照片有經偽造
    變造之情形，自有證據能力。
五、本案對門號0000000000號（持用人：喜哥）、0000000000號
    （持用人：證人蔡清任）、0000000000（持用人：證人施建
    文）號所為通訊監察而取得之錄音有證據能力：
    按有事實足認被告或犯罪嫌疑人有最輕本刑為3 年以上有期
    徒刑之罪嫌，並危害國家安全或社會秩序情節重大，而有相
    當理由可信其通訊內容與本案有關，且不能或難以其他方法
    蒐集或調查證據者，得發通訊監察書，前項通訊監察書，偵
    查中由檢察官依司法警察機關聲請或依職權核發，審判中由
    法官依職權核發，通訊保障及監察法第5 條第1 項第1 款、
    第2 項定有明文。本案門號0000000000號之持用人涉犯販賣
    毒品罪嫌，危害社會秩序情節重大，有相當理由可信其通訊
    內容與販賣毒品有關，而與其通話之相關人員即證人蔡清任
    、施建文所持用之上開門號，亦涉及有無共同販賣毒品之嫌
    ，難以其他方法蒐集或調查證據，經南巡局聲請臺灣高雄地
    方法院檢察署檢察官依上開規定核發95年5 月25日95年雄檢
    博火聲監字第001903號、95年6 月23日核發95年雄檢博火聲
    監續字第002297號（以上為0000000000號門號部分）、95年
    5 月25日95年雄檢博火聲監續字第001902號（證人施建文所
    持用上開門號部分）、95年6 月23日95年雄檢博火聲監字第
    002298號（證人蔡清任所持上開門號部分）之通訊監察書，
    為合法之通訊監察。則在通訊監察期間取得上開門號與相關
    人員之錄音，並無違法取證之瑕疵，得為證據。被告、辯護
    人於原審雖爭執南巡局並無合法執行通訊監察之權，所取得
    之資料無證據能力云云。惟按：「通訊監察書，偵查中由檢
    察官依司法警察機關聲請或依職權核發」、「通訊監察之執
    行機關及處所，得依聲請機關之聲請定之。」，通訊保障及
    監察法第5 條第2 項前段、第14條定有明文。次按上開第五
    條第二項所稱司法警察機關，指內政部警政署與各直轄市、
    縣（市）警察局以上單位、法務部調查局與所屬各縣（市）
    調查處（站）以上單位、憲兵司令部與所屬各地區憲兵隊以
    上單位及其他同級以上之司法警察機關，通訊保障及監察法
    施行細則第3 條亦定有明文。又按海岸巡防機關掌理海域、
    海岸、河口及非通商口岸之查緝走私、防止非法入出國、執
    行通商口岸人員安全檢查及其他犯罪調查事項；又巡防機關
    主管業務之簡任職、上校、警監、關務監以上人員，執行第
    4 條所定犯罪調查職務時，視同刑事訴訟法第229 條之司法
    警察官。前項以外巡防機關主管業務之薦任職、上尉、警正
    、高級關務員以上人員，執行第4 條所定犯罪調查職務時，
    視同刑事訴訟法第230 條之司法警察官。巡防機關前2 項以
    外之人員，執行第4 條所定犯罪調查職務時，視同刑事訴訟
    法第231 條之司法警察，海岸巡防法第4 條第3 款及第10條
    分別定有明文。然該法第4 條所規定之「其他犯罪調查事項
    」之範圍為何，該法並無明確定義。且按巡防機關人員執行
    第4 條所定查緝走私、非法入出國事項，遇有急迫情形時，
    得於管轄區域外，逕行調查犯罪嫌疑人之犯罪情形及蒐集證
    據，並應立即知會有關機關，海岸巡防法第8 條定有明文，
    然此規定乃為因應海岸巡防機關人員得以順利執行犯罪調查
    任務之緊急需要，非謂禁止海岸巡防機關人員於上開區域以
    外區域進行犯罪之調查。而南巡局雖屬海洋巡防機關，依上
    開規定，負責海域、海岸、河口及非通商口岸之查緝走私、
    防止非法入出國、執行通商口岸人員安全檢查及其他犯罪調
    查事項。然而上開規定僅係司法警察間辦案區域之劃分，屬
    於警務行政之權責劃分問題，而司法警方辦案，並無管轄權
    之限制（最高法院90年度臺上字第1285號判決可資參照），
    尚不得遽指其為違法。是南巡局就本件犯罪之調查，仍具司
    法警察官之權限。則本件相關通訊監察，由南巡局聲請檢察
    官核發通訊監察書，並於該通訊監察書上指定執行機關為聲
    請機關，參諸首開通訊保障及監察法第5 條、第14條之規定
    ，尚屬合法，被告、辯護人所陳，即無可採。是本案相關通
    訊監察，均合於法律規定，其因此取得之通聯錄音，應有證
    據能力。
六、另本件既係依檢察官所核發之通訊監察書，進行合法通訊監
    察，基於該通訊監察所取得之證據即錄音（電磁紀錄）本身
    即屬合法。而其中門號0000000000號之通訊監察錄音內容，
    部分內容經原審於96年2 月8 日準備程序當庭勘驗無訛，並
    依該錄音內容製作筆錄，確認錄音所示對話內容與筆錄所載
    相符，依法得以該筆錄所載錄音內容之譯文代替錄音，自有
    證據能力；另上開其餘未經勘驗之相關監聽錄音內容，亦經
    南巡局台南縣機動查緝隊製作譯文表在卷，其性質上雖屬職
    司犯罪調查之調查員於審判外依該錄音內容所製作，而為傳
    聞證據，惟被告、辯護人、檢察官均同意引為證據。本院審
    酌上開通訊監察既屬合法，且本件通訊監察監譯作業報告表
    內容與實際錄音是否相符，可輕易透過勘驗錄音帶而查明，
    本院認以之作為證據，應屬適當。
七、再按，法院或檢察官得囑託醫院、學校或其他相當之機關、
    團體為鑑定，或審查他人之鑑定，並準用第203 條至第206
    條之1 之規定；鑑定之經過及其結果，應命鑑定人以言詞或
    書面報告，刑事訴訟法第208 條第1 項前段、第206 條第1
    項分別定有明文。是經法院、檢察官囑託相當之機關為鑑定
    後，經鑑定人以書面報告其鑑定之結果者，即屬刑事訴訟法
    第159 條第1 項所謂之「法律有規定者」，不受該條項規定
    「不得作為證據」之限制；且刑事訴訟法第208 條第1 項前
    段對於法院或檢察官囑託相當之機關為鑑定之情形，僅規定
    ：「準用第203 條至第206 條之1 之規定」，至於刑事訴訟
    法第202 條有關「鑑定人應於鑑定前具結」之規定，則不在
    準用之列。故於法院或檢察官囑託相當之機關為鑑定，而該
    受囑託機關以書面報告鑑定結果之情形，既非屬依法應具結
    者。是同法第158 條之3 有關「證人、鑑定人依法應具結而
    未具結者，其證言或鑑定意見，不得作為證據」之規定，於
    此時即無適用之餘地。而卷附原審法院囑託法務部調查局（
    下稱調查局）就門號0000000000號行動電話通話之監聽錄音
    帶，進行聲紋鑑定，以比對本件受監聽對象即門號00000000
    00之持有人是否係被告本人之聲音，經該局所為之96年3 月
    16日調科參字第09600099530 號聲紋鑑定報告書暨其所附「
    語音分析暨聲紋鑑定參考資料」（見一審院一卷第271 頁至
    279 頁）已就其鑑定之過程、依據及結論詳予記載；又卷附
    如附表一、二所示調查局、內政部警政署刑事警察局（下稱
    刑事警察局）之鑑定書、高雄醫學大學附設中和紀念醫院（
    下稱高醫中和醫院）之檢驗報告，亦係檢察官及本院依上揭
    刑事訴訟法第208 條之規定囑託機關、團體所為鑑定，並由
    上開機關依刑事訴訟法第206 條第1 項之規定出具之書面鑑
    定報告，該書面鑑定雖係被告以外之人於審判外之陳述，然
    既屬依上揭刑事訴訟法之規定，即合於同法第159 條第1 項
    規定所稱「法律有規定者」有證據能力之情形，故本院自得
    採為認定事實之證據。
八、被告、辯護人雖又爭執高雄市政府警察局刑警大隊95年4 月
    14日搜索程序違法，其所扣得之證據，均係違法搜索所得，
    均無證據能力云云。惟：
  (一)按搜索乃指基於刑事犯罪之證據保全所為強制處分，其目的
    在於調查犯罪嫌疑人及蒐集證據，故對於被告或犯罪嫌疑人
    之身體、物件、電磁紀錄及住宅或其他處所，必要時，得搜
    索之：對於第三人之身體、物件、電磁紀錄及住宅或其他處
    所，以有相當理由可信為被告或犯罪嫌疑人或應扣押之物或
    電磁紀錄存在時為限，得搜索之，刑事訴訟法第122 條定有
    明文。搜索，原則應使用搜索票，然經受搜索人出於自願性
    同意者，得不使用搜索票，但執行人員應出示證件，並將其
    同意之意旨記載於筆錄，此觀諸刑事訴訟法第128 條、第13
    1 條之1 規定自明。次按因逮捕被告、犯罪嫌疑人或執行拘
    提、羈押，有事實足認被告或犯罪嫌疑人確實在內者，司法
    警察官或司法警察，雖無搜索票，得逕行搜索住宅或其他處
    所；又檢察官於偵查中確有相當理由認為情況急迫，非迅速
    搜索，24小時內證據有偽造、變造、湮滅或隱匿之虞者，得
    逕行搜索，或指揮檢察事務官、司法警察官或司法警察執行
    搜索，並層報檢察長。又逕行搜索，由檢察官為之者，應於
    實施後3 日內陳報該管法院；由檢察事務官、司法警察官或
    司法警察為之者，應於執行後3 日內報告該管檢察署檢察官
    及法院。法院認為不應准許者，應於5 日內撤銷之。第1 項
    、第2 項之搜索執行後未陳報該管法院或經法院撤銷者，審
    判時法院得宣告所扣得之物，不得作為證據。刑事訴訟法第
    131 條第1 項第1 款、第2 項、第3 項、第4 項亦分別定有
    明文。
  (二)經查，證人謝定紘、匡泰宇夥同案外人尤偉林、林福麟於94
    年4 月25日凌晨2 時許共同強盜陳鳳僑所有之NOKIA 牌紫色
    7250i 型手機1 支，並經證人謝定紘將上開手機交付與被告
    ，而由被告轉交證人黃麟祥使用等情，分別據證人謝定紘、
    匡泰宇、黃麟祥於警詢中陳明在卷（見高雄市政府警察局高
    市警刑偵四字第09500 號卷，下稱警二卷，第15至24頁、28
    至33頁、第35頁）。次查，員警知悉上情後，乃開始追查被
    告是否涉及強盜案件，而因被告經書面通知未到案說明，又
    報請檢察官核發拘票至被告位於高雄縣鳳山市○○○路579
    巷26號戶籍住址執行拘提，亦無所獲，嗣經警跟監被告女友
    即證人林雅雯，而得知被告與證人林雅雯共同居住在高雄縣
    鳳山市○○路202 號9 樓。嗣於95年4 月14日，乃由高雄市
    政府警察局員警雷銘芳、洪意明等人持檢察官核發之拘票，
    至該處執行拘提被告，而上開員警於敲門之際，即聽見屋內
    有慌亂腳步聲，並有人從門上窺視孔往外看，屋內之人經員
    警表明身分均拒不開門，乃請鎖匠開鎖，此間該大樓管理員
    上樓向執行搜索之員警表示7 樓住戶看到有人從9 樓往下攀
    爬跑走，乃由員警報請檢察官同意逕行搜索，員警正要撞門
    進屋時，證人林雅雯才開門，並向員警表示被告不在屋內，
    同意員警進屋查看，然未查獲被告行蹤；又因員警進屋後，
    看到客廳桌上有毒品殘渣，另徵得證人林雅雯同意進行搜索
    ，始扣得如附表一所示之物等情，則據證人即執行上開2 搜
    索行動之高雄市政府警察刑警大隊員警雷銘芳於原審審理中
    結證明確（一審院二卷第25頁），且上開因拘提被告所為之
    逕行搜索，亦經高雄市政府警察局刑警大隊以94年4 月15日
    高市警刑大偵四字第0950004177號函報告臺灣高雄地方法院
    檢察署及臺灣高雄地方法院，而經該院於95年4 月17日准予
    備查，亦據本院依職權調閱95年度急搜字第12號卷宗核閱無
    訛（影本附卷，外放），則該等逕行搜索應屬合法。再證人
    雷銘芳等人進屋後，因發現客廳桌上留有毒品殘渣，就被告
    與證人林雅雯可能涉及之毒品案件為搜索、扣押前，亦已徵
    得該屋使用權人即證人林雅雯同意，除有證人雷銘芳上開證
    詞可憑外，復有高雄市政府警察局刑警大隊95年4 月14日自
    願性同意搜索筆錄、搜索扣押筆錄、扣押物品目錄表各1 份
    在卷可稽（警二卷第45至53頁）。證人林雅雯雖於原審審理
    中證稱：員警進屋後硬要求其簽署搜索同意書，其拒簽，員
    警當場摔煙灰缸、踹桌子，其當時感到害怕，不得已才簽下
    同意書，且員警當天身著便服，其忘記警察有無表明身分云
    云（一審院二卷第20頁）；然證人雷銘芳已於本院審理中證
    稱其等並無摔東西、踹桌子等逼迫證人林雅雯簽署搜索同意
    書之情，證人林雅雯確實沒有馬上簽署，但她僅是詢問為何
    要簽署該同意書，及簽署同意書之後果，經其等向證人林雅
    雯解釋法律利害關係，證人林雅雯才簽名，並非在不得已之
    情況下簽名等語（原審院二卷第26頁）；則證人林雅雯所證
    員警施以暴力等情，果否屬實，即有疑義。再證人雷銘芳為
    追查被告是否涉及強盜案件，前已多次前往證人林雅雯及其
    母親位於高雄縣鳳山市○○街住處查訪，證人林雅雯亦與其
    見過面，甚至曾經以公共電話聯繫證人雷銘芳，有證人雷銘
    芳於原審審理時證詞可佐（一審院二卷第29頁），並據證人
    林雅雯證稱：證人雷銘芳確實到過其瑞春街住處，其有趕回
    去，並確實見過證人雷銘芳等語在卷（一審院二卷第29、30
    頁），顯見證人林雅雯應認識證人雷銘芳。然證人林雅雯卻
    於原審審理時證稱其不太認得當日前來之員警等語（一審院
    二卷第29頁），其所證已有不實；況證人雷銘芳與證人林雅
    雯既因被告所涉強盜案件而有接觸，證人雷銘芳因查訪被告
    下落而接觸證人林雅雯時，亦均以勸說方式要求證人林雅雯
    代為聯繫，並無施以暴力之情，亦據證人雷銘芳證述在卷，
    且未據證人林雅雯予以爭執，則衡以證人雷銘芳以往均未使
    用暴力手段查緝本案，證人雷銘芳是否確於上開時、地對證
    人林雅雯施以摔擲物品、踹桌子等暴力行為，即有可疑。況
    證人林雅雯並非員警欲拘提之對象，證人林雅雯同意本件搜
    索前，員警已在桌面上發現毒品殘渣等物，亦據證人林雅雯
    於警詢時陳明在卷（一審院二卷第97頁背面），則縱證人林
    雅雯未予同意搜索，本件既已報請檢察官執行拘提被告之逕
    行搜索，在場員警亦可續依上開刑事訟法第131 條第2 項規
    定再報請檢察官同意執行另一保全證物之逕行搜索，而實無
    必要再大費周章以強暴脅迫手段逼迫證人林雅雯簽下本件執
    行搜索同意書。再參酌證人林雅雯於95年4 月14日為警搜索
    結束後，復於翌日經警方通知到場製作筆錄，且讓母親蘇佩
    芳先行離開而單獨應訊，又經警詢問其於95年4 月14日有經
    其自願性同意警方搜索其他房間是否實在時，其仍答稱實在
    ，均有該等警詢筆錄可參（一審院二卷第97、98頁），則果
    證人林雅雯確有遭警方以摔擲、踢踹物品之暴力方式對待，
    並感到害怕，其焉有可能於事後未向家人尋求協助而仍單獨
    應訊？並於員警詢問其搜索同意之任意性時，未予爭執？甚
    至觀諸上開筆錄記載，證人林雅雯就員警詢以被告是否沿上
    揭住處大樓外牆攀爬而下一節，尚且能答稱：「我聽到外面
    聲音我就開門了啊。有人爬下去嗎？我根本就沒有看到啊，
    而且我住在9 樓，爬下去會死人內」等語（一審院二卷第98
    頁），而與員警爭辯該等事實之有無，顯見其主觀上對員警
    根本毫無畏懼之情，則已難認其確曾於上揭搜索時、地遭員
    警以暴力方式脅迫簽署自願性搜索同意書。從而，證人林雅
    雯所證，尚難逕予採信，而應以證人雷銘芳所證情節較屬可
    採。是本件搜索確徵得證人林雅雯之自願性同意而行之，堪
    可認定，參諸上開刑事訴訟法之相關規定，該搜索程序仍為
    合法，則其搜索所扣得之物即非為違法取得之證據，自應認
    有證據能力，得為本案之證據。
貳、認定被告犯行所憑之證據及論斷
一、上訴人即被告甲○○（下稱被告）經合法傳喚無正當理由未
    到庭，原審訊據被告甲○○固坦認於上揭時、地分別為警搜
    索，而扣得如附表一、二所示之物，且其中附表一編號1 、
    3 所示之第一級毒品海洛因、第二級毒品甲基安非他命係其
    於95年1 月間在高雄市前鎮區媽祖廟向真實姓名、年籍不詳
    ，綽號「菜瓜」之成年男子購買，附表二編號4 所示第二級
    毒品甲基安非他命，係其於95年6 月1 日於上址向「菜瓜」
    購得等情，然矢口否認有何販賣第一級毒品海洛因、第二級
    毒品甲基安非他命之犯行，並辯稱：伊並未販賣第一級毒品
    海洛因予證人謝定紘、匡泰宇，證人謝定紘係以該強盜所得
    手機向伊質借3,000 元，係因伊將謝定紘所強盜之手機轉交
    他人使用，伊將手機來源提供與警方，致證人謝定紘、匡泰
    宇2 人之犯行為警發覺，證人謝定紘、匡泰宇因而懷恨在心
    ，乃指證其販毒；如附表一編號1 、3 所示之第一級毒品海
    洛因、第二級毒品甲基安非他命均係購入以供自己施用；高
    雄縣鳳山市○○街281 號並非伊之住處，而是一姓名、年籍
    不詳、綽號「大哥」之人所提供伊居住之住所，伊在95年7
    月份才搬入該住處，是以扣案如附表二所示之物，只有附表
    二編號2 、4 、5 、7 、9 所示之物為其所有，其他扣案物
    均非其所有；另伊亦未販賣第一級毒品海洛因、第二級毒品
    甲基安非他命毒品給證人施建文、蔡清任等人。經查：
  (一)員警於95年4 月14日下午4 時許，持檢察官所核發之拘票前
    往高雄縣鳳山市○○路202 號9 樓林雅雯住處拘提被告，惟
    被告於警在住處門口按鈴之際，即由陽台逃逸，經警報請檢
    察官同意逕行搜索入內追緝被告無獲後，復經在場之房屋使
    用權人林雅雯同意搜索，而當場扣得如附表一所示之物，有
    卷附高雄市政府警察局搜索扣押筆錄、扣押物品目錄表、自
    願性同意搜索筆錄、拘票各1 份、現場查獲相片27幀可憑（
    警二卷第41至53頁）。另被告於95年7 月12日，經警於高雄
    縣鳳山市○○街281 號7 樓執行搜索，當場扣得如附表二所
    示之物，亦有卷附臺灣高雄地方法院搜索票、自願性搜索同
    意書、海巡署台南縣機動查緝隊搜索扣押筆錄、扣押物品目
    錄表各1 份、搜索現場照片及疑似毒品初步檢驗結果照片共
    16幀可稽（警一卷第9 至22、25至32頁）。又附表一編號1
    至3 、附表二編號1 至6 所示之物，經檢驗結果，確分別為
    第一級毒品海洛因（附表一編號1 、2 部分合計淨重3.89公
    克，純度46.0 5% ，附表二編號1 、2 部分合計淨重7.57公
    克，純度27.72%）及第二級毒品甲基安非他命（附表一編號
    3 部分驗前淨重18.25 公克，驗後淨重18.23 公克。附表二
    編號3 至6 部分驗前總毛重約211.27公克，包裝總重11.08
    公克），亦有各該附表編號所示之調查局鑑定書、刑事警察
    局鑑定書及高醫中和紀念醫院檢驗報告在卷足稽。另被告於
    原審準備程序及審理時分別供承附表一編號1 、3 至14（除
    行動電話外）所示之物均為其所有，且附表一編號1 、3 所
    示之第一級毒品海洛因、第二級毒品甲基安非他命為其於95
    年1 月間在高雄市前鎮區媽祖廟向「菜瓜」購買，另附表二
    編號2 、4 、5 、7 之物亦為其所有，且其中編號4 之第二
    級毒品甲基安非他命係於96年6 月1 日向「菜瓜」購得等情
    在卷（一審院一卷第17頁、一審院二卷第148 、149 頁），
    上開事實均堪可認定。
  (二)被告雖否認上開高雄縣鳳山市○○街281 號7 樓為伊之租屋
    處所及附表二編號2 、4 、5 、7 以外其餘扣案物為其所有
    ，並辯稱：該處係真實姓名年籍不詳、綽號「大哥」之男子
    借伊居住，因伊向「大哥」詢問有無適當地點可以開店，並
    請大哥代為留意，「大哥」因此對伊示好而主動提供該處予
    伊居住，並提供上開自小客車供伊使用云云。惟：被告雖於
    原審準備程序中供稱其實際居住於高雄縣鳳山市○○○路57
    9 巷26號（一審院一卷第18頁），惟警方曾持檢察官所核發
    之拘票前往上揭戶籍址拘提被告，然均無所獲，且被告家人
    亦向證人雷銘芳表明被告並未居住於該戶籍地，業據證人雷
    銘芳於原審審理中證述在卷（一審院二卷第27頁），並有臺
    灣高雄地方法院檢察署檢察官95年4 月14日、95年5 月30日
    拘票2 紙在卷為佐（警二卷第40、41頁），顯見被告並未住
    於戶籍地，而實際另有住居所。次查，被告於遭警搜索當時
    ，確在該屋現場，並已自承：其「自己一個人」住在高雄縣
    鳳山市○○街281 號7 樓房屋內、該房屋現為其使用居住等
    語（高雄縣政府警察局高線警少字第0950085490號卷，下稱
    警一卷，第1 至3 頁）；其突於原審審理中改以上揭情詞置
    辯，且就該「大哥」之名字、聯絡電話全然無法提供（一審
    院一卷第17頁）；又衡諸常情，房屋、汽車均為價值甚高之
    物，果無特殊親誼或利益，應無無償提供與他人居住使用之
    理，則被告所辯上情，是否屬實，即有疑義。再本件經向該
    屋之所有權人吳中信之配偶趙淑玲查證結果，係一名為許玉
    河之人於95年5 月26日出面承租，證人趙淑玲嗣經大樓管理
    員通知，始知悉承租人被警察抓走等情，有證人趙淑玲警詢
    筆錄、該房屋建物登記公務用謄本、房屋租賃契約（一審院
    一卷第97、77、99頁）在卷可證。衡以房屋之租賃委由他人
    出面代為訂約，而由訂約人以外之人入住，事所常有，本難
    逕認承租名義人即為實際使用人，再參以證人趙淑玲所證稱
    管理員表示承租人被警察抓走等情，恰與被告於95年7 月12
    日為警搜索並當場逮捕等情相符，則果本件房屋之實際使用
    人另有其人，於被告為警逮捕羈押後，該實際使用人自仍可
    繼續居住，管理員衡情自亦無可能向證人趙淑玲表示承租人
    為警抓走等語；況果該屋確為「大哥」承租而提供被告借住
    ，屋內物品確非被告所有，被告焉有可能於為警搜索後之第
    一時間即坦認該屋為其居住及扣案物為其所有等不利事實，
    而未予供出該等有利於己之事實？益見上揭高雄縣鳳山市○
    ○街281 號7 樓房屋係被告委由友人代為出面承租，然實際
    係由被告使用甚明，被告所辯上情，洵無足採。是扣案如附
    表二所示之物，均為被告所有至明。
  (三)再衡以本件被告於上開2 址經警查獲並扣得之第一級毒品海
    洛因，其淨重分別為3.89公克、7.57公克，純度更分別高達
    46.05%、27.72%，另所扣得之第二級毒品甲基安非他命驗前
    淨重分別為18.25 公克、200.19公克（驗前總毛重約211.27
    公克減去包裝總重11.08 公克，約得200.19公克）亦如前述
    ，其數量均非少，其中第一級毒品海洛因純度更已逾一般施
    用者所施用之純度。另參以一般單純施用毒品者，為避免攜
    帶不便，且為警查獲時損失慘重，均採少量多次之方式，購
    買足供短期施用之毒品數量即足，若被告僅係為供己施用而
    販入第一級毒品海洛因，豈有先後於密集時間分批購入如此
    大量之違禁毒品，並分別貯藏於各該地點，導致於短時間不
    能用畢，而增加為警查緝之風險及毒品因久放受潮變質，徒
    使價值不菲之海洛因品質變劣之理。況扣案如附表一編號1
    、3 及附表二編號1 至6 所示之第一級毒品海洛因、第二級
    毒品甲基安非他命，於查扣時分別包裝成如各該附表及編號
    內容所示之重量不一之小包裝，有卷附搜索扣押物品附錄表
    2 份可稽（警一卷第14至22頁、警二卷第48至53頁），則被
    告於上開2 址及汽車所藏放之第一級毒品海洛因、第二級毒
    品甲基安非他命，併有數目甚多且重量不一之少量包裝，與
    毒品吸食者平日施用習慣均以零星購買約1 次施用之量而重
    量多數相同之少量包裝習慣有所不合，而可認顯係分裝成不
    同重量以利販售。甚且，上開2 址亦經分別扣得如附表一編
    號5 至9 所示毒品分裝杓高達27支、附表二編號8 、9 所示
    之毒品分裝杓高達7 支、如附表一編號4 、附表二編號7 所
    示電子磅秤各1 台、附表一編號12所示各式塑膠袋、附表二
    編號12所示各類夾鏈袋、附表一編號10所示研磨用滾輪1 支
    ，亦有上開搜索扣押筆錄、扣押物品附錄表可據（警一卷第
    14 至22 頁、警二卷第48至53頁）。被告雖辯稱上開毒品分
    裝杓僅係一般之吸管而已，並非用以分裝毒品云云（一審院
    二卷第149 頁），惟該等分裝杓經送檢驗結果，除附表一編
    號9所 示之分裝杓無毒品反應外，其餘均併呈或分別呈第一
    級毒品海洛因、第二級毒品甲基安非他命陽性反應，亦有各
    該附表及編號所示之檢驗報告可憑，顯供第一級毒品海洛因
    、第二級毒品甲基安非他命分裝之用，被告所辯尚不足採。
    另扣案上開2 電子秤經送檢驗結果，亦分別併呈第一級毒品
    海洛因及第二級毒品甲基安非他命陽性反應、第二級毒品甲
    基安非他命陽性反應，亦有各該附表及編號所示檢驗報告為
    佐，堪認分別供第一級毒品海洛因、第二級毒品甲基安非他
    命計重之用。而按第一級毒品海洛因及第二級毒品甲基安非
    他命均因政府法令禁止流通，價格昂貴，且其藥理作用，如
    一次大量吸食可能致命，因而一般施用者往往單次購買少量
    包裝以滿足毒癮，且其計價更因純度、品質而有不同，販毒
    者為從中牟利並符合施用者購毒之習慣，或符合其餘下游業
    者販賣所需，往往以電子秤秤出一定份量之海洛因與糖粉後
    ，加入攪拌機內混合、研磨使其均勻，即可降低海洛因之純
    度，並增加海洛因之份量，再以壓塊器壓成塊狀出售，或直
    接將海洛因粉末、甲基安非他命結晶以夾鏈袋分裝成小包裝
    出售，便可從中賺取差價，牟取較高之利潤，此為本院於審
    判上習知之事實，是電子秤、分裝杓、滾輪、空夾鏈袋等物
    ，均為一般販毒者用來研磨、分裝毒品以利販賣所慣用之工
    具，本件扣案之該等物品，由其數量及規模觀之，客觀上顯
    非單純供個人施用而已，亦即如係個人自己施用，僅需持有
    少量之分裝袋、分裝工具，並予反覆使用即可，應無須備置
    如此多量之分裝用品；況扣案夾鏈袋、塑膠袋更有各式規格
    之分，如係供自己施用，亦無是理。則被告於上開2 址藏放
    如此大量之第一級毒品海洛因、第二級毒品甲基安非他命及
    相關工具，已與單純施用毒品之購買量、購買包裝、購買純
    度、施用工具等情不符，難認僅係被告販入供己及女友林雅
    雯施用。另查，被告於原審雖又辯稱附表二編號2 、5 所示
    在其所使用之車號ZN-4216 號自小客車內查獲之第一級毒品
    海洛因、第二級毒品甲基安非他命，均係查獲前剛向「蔡瓜
    」購得云云（一審院二卷第151 頁），然被告於歷次警詢、
    偵查及原審審理中均未曾供承該情；且依該等附表二編號2
    、5 所示之物之分裝情形及一般毒品施用者之購毒習慣，該
    等物品顯係分裝完畢供伺機出售，亦如前述，則被告此部分
    所辯，亦無足採。則綜參扣案如附表二所示之物，既均為被
    告所有，業經認定如前，及其中第一級毒品海洛因、第二級
    毒品甲基安非他命均係被告意圖供販賣之用而購入，又附表
    二編號2 、5 所示自上開汽車所扣得之第一、二級毒品，應
    係分裝完畢供伺機出售，再佐以被告業已自承附表二編號4
    所示之第二級毒品甲基安非他命係於95年6 月1 日在高雄市
    前鎮區媽祖廟向「菜瓜」購得等情。綜上，本件附表二所示
    之物均為被告所有，且其中附表二編號1 至6 所示之第一級
    毒品海洛因、第二級毒品甲基安非他命，係被告意圖供販賣
    之用，而於95年6 月1 日在高雄市前鎮區媽祖廟向「菜瓜」
    購得，亦堪以認定。
  (四)又查，證人謝定紘於警詢時證稱：其曾向被告購買第一級毒
    品海洛因總計約10次，每次交易地點均在高雄縣鳳山市五甲
    夜市，每次均購買約2 、3,000 元，第一次約在94年2 、3
    月，最後一次即在其94年4 月25日作案完畢當天半夜，由其
    撥打電話聯絡被告，以強盜所得之手機為代價向被告換購3
    ,000 元 之第一級毒品海洛因，其與被告約在五甲夜市路旁
    交易，因其身上沒有現金，才以手機作為抵押等語（警二卷
    第17、21頁）。證人匡泰宇於警詢時證稱：其曾向被告購買
    第一級毒品海洛因，第一次約在94年4 、5 月間，最後一次
    約在94年7 、8 月間，均相約在高雄市○○路上之「東急屋
    大賣場」旁交易，每次均購入1,000 元之第一級毒品海洛因
    ，前後共向被告購買約10次，均撥打0000000000號之行動電
    話聯繫被告購買毒品。94年4 月25日其與尤偉林、林福麟、
    謝定紘共同搜括女汽車駕駛人陳鳳僑之財物，其等4 人分到
    幾百元現金，手機則由證人謝定紘拿去與綽號「三和」之男
    子換取約3,000 元之第一級毒品海洛因等語（警二卷第32、
    30頁背面），互核其等於警詢所供於強盜手機後向被告換購
    第一級毒品海洛因之經過，尚屬一致。證人匡泰宇雖嗣於檢
    察事務官詢問及偵查中改口稱以手機向被告換毒品5 、6 次
    云云（偵卷第71、72頁），及證人謝定紘、匡泰宇雖均於原
    審審理時改證稱並未向被告購買毒品，94年4 月25日當日係
    以手機向被告質押借款云云（一審院一卷第186 、188 、19
    5 頁）。惟：衡以證人2 人於警詢之初，因事發突然，無暇
    深思此間利害關係及法律適用，且亦因自身已涉強盜案件而
    於警詢時忙於思考就己身案件應如何供陳，其等應未及設詞
    ，而無可能於自身前涉強盜案件之際，尚有心思念及報復被
    告等情事，是其等此部分警詢證詞本較可採信。況證人謝定
    紘、匡泰宇於原審審理時證稱以手機向被告借1 、2,000 元
    （一審院一卷第187 、195 頁），已與被告所辯借款3,000
    元之情不符；再證人謝定紘證稱：該手機是匡泰宇叫其拿到
    五甲夜市給被告，並說被告會交付金錢，當時是匡泰宇先打
    電話給被告，之後其到現場有再打電話給被告，其交付手機
    後，由被告拿現金給其等語（一審院一卷第186 、188 、18
    9 頁）；證人匡泰宇則證稱其與謝定紘一起拿手機去向被告
    借錢等語（一審院一卷第195 頁），其2 人所證，已有不同
    ；又證人謝定紘於原審審理中證稱於屏東戒治所內與被告認
    識後，到拿手機向被告借錢之間，只在路上見過1 次面，此
    外彼此間均無聯繫（一審院一卷第191 頁），證人匡泰宇亦
    證稱：係謝定紘在吃飯場合介紹其與被告認識等情（一審院
    一卷第198 頁），則果如此，在證人謝定紘、匡泰宇與被告
    平日均無交集往來而無深厚情誼之下，證人2 人焉有可能臨
    時、貿然即向被告借款？其2 人於原審審理時所證，實有可
    疑之處。況證人謝定紘、證人匡泰宇於原審審理時均證稱係
    因懷恨被告供出手機來源，是以之前所陳均係設詞陷害被告
    等語，惟證人謝定紘、匡泰宇自製作警詢筆錄結束後迄至原
    審審理期間，均未再與被告接觸，亦據其等證述在卷（一審
    院一卷第190 、197 頁），則果如此，何以其於警詢時即存
    有報復心理，然迄至原審審理中，在被告未有任何道歉、安
    撫行動之下，其報復心理又毫無緣由自行消泯？且員警於95
    年4 月14日搜索林雅雯位於高雄縣鳳山市○○路202 號9 樓
    之租屋處所時，亦自該處扣得內置門號0000000000號SIM 卡
    之Mo torola 牌淡金色手機1 支，有高雄市政府警察局刑警
    大隊搜索扣押筆錄、扣押物品目錄表各1 份在卷可稽（警二
    卷第46、53頁），被告雖否認上開扣得之行動電話為其所有
    ，然證人林雅雯業已於警詢證稱除附表一編號15所示之物外
    ，餘均為被告所有等語明確（警二卷第11頁），而證人林雅
    雯為被告之女友，衡情當亦無故意設詞構陷被告之理，此節
    恰合於證人匡泰宇所證述之上情。綜上足認，證人謝定紘、
    匡泰宇於警詢之證詞，應可採信，被告確有上開販賣第一級
    毒品海洛因與證人謝定紘、匡泰宇之犯行至明。
  (五)又，被告亦曾於上開時、地，分別以1,000 元、5,000 元之
    代價，販賣第一級毒品海洛因、第二級毒品甲基安非他命予
    施建文各1 次一節，業據施建文於警詢時證稱：其所施用之
    毒品係向綽號「喜哥」之男子購買，聯絡電話為0000000000
    號，其每次購買第一級毒品海洛因、第二級毒品甲基安非他
    命各1,000 元等語（高雄縣政府警察局高縣警少字第095008
    5590號刑事案件移送書，下稱警三卷，第5 頁）。又本件經
    依法對證人施建文所持用之0000000000號電話進行通訊監察
    結果：
    1.95年5 月28日14時31分許，「喜哥」所使用之0000000000
      號行動電話撥打至證人施建文所持用之上開電話，並有如
      下對話：
      證人施建文：喂!哥哥！
      喜哥：喂!
      證人施建文：你在睡嗎？吵到你！
      喜哥：作什麼？
      證人施建文：要帶女生！
      喜哥：你要等我嗎？還是...
      證人施建文：我現在是騎過來我們另外這一邊附近！
      喜哥：我在車站這裡!
      證人施建文：那我過去!
    2.95年5 月30日22時16分許，證人施建文所持用之上開電話
      撥打至「喜哥」所使用之0000000000號行動電話，並有如
      下對話：
      喜哥：喂!
      證人施建文：哥哥，現在方便我過去嗎？
      喜哥：要怎樣啦？
      證人施建文：我要男生！
      喜哥：好!
      證人施建文：我先等2 個回來家中，身上現金不夠，先給你
      喜哥：過來再講啦!
    3.綽號「喜哥」之人所持上開0000000000號行動電話曾於95年
      6 月19日發送簡訊至證人施建文所持用之上開行動電話，內
      容為：
      「現在有『男人』的、台數十一、錢數十四」。
    以上有台灣高雄地方法院檢察署95年雄檢博火聲監字第0019
    02號通訊監察書（一審院一卷第309 頁）暨通訊監察譯文1
    份（警三卷第10至12頁）可稽。證人施建文復於警詢陳稱上
    開對話內容所指要帶女生係指要帶第一級毒品海洛因、「我
    要男生」係指要買安非他命，又上開簡訊內容所稱男人意指
    安非他命等語（警三卷第5 、6 頁）。被告雖否認伊乃綽號
    「喜哥」之人，且證人施建文嗣又於原審審理中證稱：其所
    交易毒品之對象並非被告，不能百分之百確定是否是被告與
    其交易毒品等語（一審院一卷第298 頁），及依卷附遠傳公
    司95年12月7 日函文暨所附手機門號客戶基本資料所示，該
    0000000000號之門號登記人並非被告（一審院一卷第62、63
    頁）。然：證人施建文業已於原審審理中證稱其購買第一級
    毒品海洛因、第二級毒品甲基安非他命之對象綽號叫「鐵支
    」（一審院一卷第297 頁），已核與被告於警詢時供承及證
    人謝定紘於原審審理時證稱被告之綽號為「鐵支」等情相符
    （警一卷第1 頁、一審院一卷第192 頁），而指向被告係與
    證人施建文進行毒品交易之人；再本件經警依法對上開「喜
    哥」所持用之0000000000號行動電話進行通訊監察，並依法
    取得上開通訊監察錄音，有臺灣高雄地方法院檢察署95年雄
    檢博火聲監字第001903、002297號通訊監察書（一審院一卷
    第69至72頁）及通訊監察錄音光碟可憑；而經原審囑託法務
    部調查局就該等錄音內容與被告經警提解前往該局親自採樣
    之聲音進行語音分析暨聲紋鑑定，其結果為「送鑑監聽光碟
    之待鑑疑為『甲○○』男子聲音，經與本局採樣之甲○○聲
    調，以聆聽比對法（Aural） 及聲紋圖譜特徵比對法（Visu
    al）比對分析結果，確認兩者語音特徵相似率約75% ，研判
    與甲○○本人聲音音質相同（語音特徵相似高於70% 以上者
    ，即判定音質相同）」，亦有卷附96年3 月16日調科參字第
    09600099530 號法務部調查局聲紋鑑定報告及所附之本案語
    音分析暨聲紋鑑定資料1 份附卷為佐。被告雖於原審辯稱該
    等鑑定，係調查員要求伊依照通訊監察錄音光碟所播放之陳
    述內容、速度念出相同文字，其鑑定內容不可採云云。惟聲
    紋鑑定之原理，方法係以每個人的發音器官如聲帶、聲道、
    唇、齒、舌、顎、口腔、鼻腔等形狀、大小結構不同、各具
    有其『獨特性』及『重現性』，因此會發出其個人獨特的口
    音和腔調，因而需以聲紋儀所繪聲紋圖逐句比對分析待鑑錄
    音帶與其本人採樣之相同語音共振峰頻譜特徵是否相同，因
    此於鑑定過程中自應要求被告為與通訊監察錄音內容相同之
    語音表示，以利進行聲紋比對，被告上開所辯，顯係臨訟卸
    責之語，難以採信。況證人王喻平於原審審理時證稱：被告
    之綽號叫「阿喜」，被告之聯絡電話存在其手機中，其手機
    已因其涉及施用毒品案件而遭查扣，被告有2 支行動電話，
    其輸入之名稱均為「喜仔」，同一人可以有2 支門號儲存於
    其手機內，不會重疊（一審院一卷第238 、244 頁），核與
    原審向臺灣高雄地方法院檢察署調取95年度毒偵字第7152號
    證人王喻平施用毒案件之查扣手機，並當庭勘驗手機外觀之
    查扣標示記載門號為0000000000號，且有證人王喻平之簽名
    及蓋指印確認，又手機內部之電話資料顯示：電話簿裡面有
    記載「希、電話號碼0000000000」，該號碼右側顯示SIM 卡
    之符號、電話簿另有記載「希、電話號碼0000000000」，右
    側並未顯示SIM 卡之符號，且該手機電話簿內已查無其他名
    稱為「喜」或與「喜」字有關之人名等情明確，有原審96年
    3 月30日勘驗筆錄、96年6 月20日審判筆錄、96年7 月13日
    審判筆錄各1 份可憑（一審院一卷287 、288 頁、一審院二
    卷第43、130 頁），益見該「希」字之記載即「喜」字之誤
    載，係證人王喻平輸入姓名時不慎輸入錯誤等情相符。又查
    ，本件經警前往被告所居住之高雄縣鳳山市○○街281 號7
    樓租屋處所搜索結果，並當場扣得內置上開0000000000號、
    0000000000號SIM 卡之NOKIA 牌銀色行動電話及WIN 牌銀色
    行動電話，亦有臺灣高雄地方法院搜索票、南巡局台南縣機
    動查緝隊搜索扣押筆錄、扣押物品目錄表（警一卷第9 、11
    、22頁）在卷為憑。益證被告之綽號確為「喜哥」、「阿喜
    」、「鐵支」，且使用0000000000、000000 0000 號之門號
    無訛，被告上開所辯及證人施建文上揭審理中之證詞，均無
    足採。證人施建文雖又於原審審理中改證稱上開通聯對話內
    容僅是詢問價錢，並非自己購買等語（一審院一1111卷第29
    9 頁），惟：衡以上揭通聯對話內容，證人施建文已明確陳
    稱「要帶女生（第一級毒品海洛因）」、「我要男生（第二
    級毒品甲基安非他命）」，並已約妥見面地點，且亦未詢問
    價錢，顯然並非詢價之對話，而確分屬向被告購買第一級毒
    品海洛因、第二級毒品甲基安非他命之約定，證人施建文上
    開所證，亦與通聯對話內容不符，而難採信。另證人施建文
    於95年5 月28日向被告購買第一級毒品海洛因之價錢雖未能
    依上開通聯紀錄內容得知，然證人施建文主觀上所記憶購買
    第一級毒品海洛因之價錢約為1,000 元，亦據其於警詢及原
    審審理中結證在卷（警三卷第5 頁，一審院一卷第303 頁）
    ，則被告此次販賣第一級毒品海洛因所得，應為1,000 元，
    亦堪可認定。
    綜上，已足認被告確於95年5 月28日販賣1,000 元之第一級
    毒品海洛因予證人施建文，及於95年5 月30日販賣5,000 元
    之第二級毒品甲基安非他命予證人施建文，至為灼然。
  (六)再查，證人蔡清任於警詢及原審審理時均證稱：其所使用之
    電話門號為0000000000，其購買毒品均係以上開電話與綽號
    「一哥」所使用之0000000000號行動電話聯繫等語（警四卷
    第5 、6 頁、一審院一卷第204 頁）。證人蔡清任雖於警詢
    中無法指認販賣與其毒品之人確係被告，惟上開0000000000
    號行動電話確為被告所使用之電話，且通聯譯文之錄音經送
    鑑定結果，確為被告本人之聲音，業如前述。而本件經查被
    告所持用之0000000000號電話與證人蔡清任證稱確為其所使
    用之0000000000號電話（一審院一卷第204 頁），有如下之
    對話內容：
    1.95年6 月30日21時00分14秒許，證人蔡清任所使用之0000
      000000撥打至被告所使用之0000000000號行動電話，並有
      如下對話：
      被告：嗨！
      證人蔡清任：10。
      被告：幹，那麼少！
      證人蔡清任：怎樣？
      被告：要怎麼樣，要送去你家嗎？
      證人蔡清任：都可以，我在家，我過去也不要緊。
      被告：不然現在幾點？
      證人蔡清任：現在9點。
      被告：9點15分，4樓。
      證人蔡清任：嘿！
      被告：好，10就好了喔！
      證人蔡清任：好。
    2.95年6 月30日21時12分06秒許，證人蔡清任所持用之0000
      000000撥打至被告所使用之0000000000號行動電話，並有
      如下對話：
      被告：喂！
      證人蔡清任：喂！你出發了嗎？
      被告：我到了。
      證人蔡清任：我也在這。
      被告：我也準備好了。
    3.95年7 月7 日01時43分21秒許，證人蔡清任所持用之0000
      000000撥打至被告所使用之0000000000號行動電話，並有
      如下對話：
      被告：喂!
      證人蔡清任：你忙完了嗎？
      被告：剛剛忙完。
      證人蔡清任：喔。
      被告：嗯，不要跟他買了。
      證人蔡清任：蛤？
      被告：不要跟他買了。
      證人蔡清任：不是，我要問那個啦...
      被告：問什麼？
      證人蔡清任：那個...，「男生女生」配。
      被告：哈，怎樣？
      證人蔡清任：通常一次多少？
      被告：「女生」喔？
      證人蔡清任：對啊。
      被告：六千。
      證人蔡清任：那等一下我過去跟你拿扣扣的時候，看怎樣
      被告：好。
      證人蔡清任：好。
    4.95年7 月7 日05時41分10秒許，證人蔡清任所持用之0000
      000000撥打至被告所使用之0000000000號行動電話，並有
      如下對話：
      被告：喂!
      證人蔡清任：喂!我剛遇到MONISA，她的都不用按號碼。
      被告：很難按啊。
      證人蔡清任：中間那個有沒有，.... （ 聽不清楚），都
      被告：嗯...!
      證人蔡清任：我現在剛到家，看你等一下要不要過來。..
                 （聽不清楚）
      被告：我過去跟他... 什麼東西我帶過去？
      證人蔡清任：就那個，「女生」半半的，「男生」我要，
      被告：好啦，我過去再講。
      證人蔡清任：好。
    證人蔡清任嗣於檢察事務官詢問及原審審理中又改稱販賣毒
    品給其之人並非被告，且於原審審理中結證稱其毒品係向綽
    號「龍仔」之人以2 、3 萬元之代價在遊藝場購入云云（偵
    一卷第43頁、一審院一卷第203 、206 、207 頁）。然已與
    其警詢所陳不符，且其亦自承審理中之記憶未若警局製作筆
    錄時清晰（一審院一卷第204 頁）；況其於原審審理時既能
    明確描述「龍仔」係膚黑、身高約175 公分、長髮之人，已
    顯然與被告為警查獲時係短髮及警詢時命指認所提出之照片
    顯示被告係短髮有所不同，有卷附搜索扣押現場照片及指認
    照片可憑（警一卷第32頁、警四卷第10頁），然其於警詢及
    檢察事務官詢問時不僅未曾證稱有「龍仔」其人，又於指認
    被告短髮之照片時僅陳稱認不出來，並未向員警表示「龍仔
    」係長髮等細節。復衡以證人蔡清任於95年8 月3 日為警持
    搜索票搜索之時，因事發突然，顯不及設詞，其所供應較接
    近真實等情，足認證人蔡清任於檢察事務官詢問、原審審理
    時之證詞，均係事後臨訟杜撰以迴護被告之詞，而無可採。
    則上開通聯內容確係證人蔡清任與被告之對話內容至明。而
    細譯上開對話內容，及參以前揭證人施建文證稱「男生」係
    指第二級毒品甲基安非他命、「女生」係指第一級毒品海洛
    因，以及證人蔡清任警詢中另證稱其均購買第二級毒品甲基
    安非他命（警四卷第6 頁）等語，顯見95年6 月30日，證人
    蔡清任以電話向被告購買數量10之物品，應係第二級毒品甲
    基安非他命，並已約定於同日下午9 時15分至某地點交付，
    以最有利被告之方式估算，安非他命市場行情每小包最少50
    0 元，10小包共計得款5,000 元、及另於95年7 月7 日，先
    由證人蔡清任向被告詢問第一級毒品海洛因與第二級毒品甲
    基安非他命合購之價錢6,000 元，嗣即以電話向被告表示要
    購買第一級毒品海洛因及第二級毒品甲基安非他命，兩人並
    已約定見面等情，已堪可認定。
  (七)承上所述，被告既有連續多次販賣第一級毒品海洛因與證人
    謝定紘、匡泰宇、施建文、蔡清任，及多次販賣第二級毒品
    甲基安非他命與證人施建文、蔡清任之情，且被告於上開2
    址為警查獲之第一級毒品海洛因、第二級毒品甲基安非他命
    之數量、包裝既有異於一般毒品施用者所可能購買、囤積之
    數量、包裝方式，更於上開2 址併同查扣數量已逾一般施用
    者所需之分裝杓及販毒者常情使用之電子秤、滾輪、夾鏈袋
    及各類塑膠袋，則已顯見被告於上揭95年1 月間、95年6 月
    1 日分別向「菜瓜」購入扣案如附表一編號1 、3 及附表二
    編號1 至6 所示之第一級毒品海洛因、第二級毒品甲基安非
    他命，確係基於販賣營利之意圖而購入，亦堪可認定。末查
    ，邇來政府為杜絕毒品氾濫，毒害人民甚深，再三宣導教民
    眾遠離毒品、媒體之報導既深且廣，對於毒品之禁絕，應為
    民眾所熟悉。又政府對於查緝施用、轉讓及販賣毒品無不嚴
    格執行，且販賣毒品罪更係重罪，設若無利可圖，衡情一般
    持有毒品者，當不致輕易將持有毒品交付他人。況乎毒品價
    格不貲、物稀價昂，且販賣毒品乃違法行為，非可公然為之
    ，亦無公定之價格，不論任何包裝，均可任意分裝增減份量
    ，每次買賣價量，亦可能隨時依雙方間之關係深淺、資力、
    需求量及對行情之認知、來源是否充裕、查緝是否嚴緊，購
    買者被查獲時供述購買對象之可能性風險之評估等，因而異
    其標準，並隨時機動調整，非可一概而論，是販賣之利得除
    經坦承犯行或價量俱臻明確外，委難查得實情。惟販賣之人
    從價差或量差中牟利方式雖異，其意圖營利之非法販賣行為
    則屬同一，本件被告如無牟利意圖，何致干冒販毒遭逮捕罹
    於重罪之風險，而出售予上開證人第一級毒品海洛因、第二
    級毒品甲基安非他命？故被告販賣毒品，其有營利之意圖，
    至為明顯。
  (八)從而，被告上開連續販賣第一級毒品、另行起意販賣第一級
    毒品、連續販賣第二級毒品及另行起意同時販賣第一級毒品
    、第二級毒品之犯行，均堪以認定。另關於被告販賣毒品之
    所得，綜合上開證人謝定紘、匡泰宇、施建文、蔡清任等人
    證詞及相關通聯對話內容所載，為最有利於被告之認定如下
    （即不確定之次數或價格，均採最低數值）：多次販賣第一
    級毒品海洛因與證人謝定紘之所得計1 萬8,000 元（2,000
    ×9=18,000）及如附表三之行動電話、多次販賣第一級毒品
    海洛因與證人匡泰宇之所得計1 萬元（1,000 ×10=10,000
    ）、販賣第一級毒品海洛因與證人施建文之所得為1,000 元
    、販賣第二級毒品甲基安非他命與證人施建文之所得為5,00
    0 元、於95年6 月30日販賣第二級毒品甲基安非他命與證人
    蔡清任之部分所得5,000 元（500 ×10＝5,000 元，詳如前
    述）及另行起意以一行為販賣第一級毒品海洛因、第二級毒
    品甲基安非他命與證人蔡清任之所得為6,000 元等情，亦至
    堪認定，本件事證明確，應予依法論科。
二、被告上開行為期間，刑法業於94年2月2日修正公布部分條文
    ，並於95年7月1日施行（以下簡稱現行刑法，95年7月1日施
    行前之刑法簡稱修正前刑法）。依現行刑法第2條第1項規定
    ：「行為後法律有變更者，適用行為時之法律。但行為後之
    法律有利於行為人者，適用最有利於行為人之法律。」。又
    本次修正涵蓋之範圍甚廣，故比較新、舊刑法時，應就罪刑
    有關之共犯、牽連犯、連續犯、有無累犯加重、自首減輕暨
    其他法定加減原因與加減例等一切情形，綜其全部罪刑之結
    果而為比較，復有最高法院95年5 月23日所為之95年度第8
    次刑庭會議決議可資參照。經查：
  (一)被告行為時之毒品危害防制條例第4 條第1 項雖未修正，惟
    併科罰金部分，依修正前刑法第33條第5 款規定「主刑之種
    類如下：五、罰金：1 元以上」，該罪之罰金刑為最低得科
    新臺幣3 元，最高得科新臺幣1 千萬元。而依修正後刑法第
    33條第5 款修正為「罰金：新臺幣1 千元以上，以百元計算
    之」之規定，該罪之罰金刑最低得科新臺幣1 千元以上，最
    高得科新臺幣1 千萬元，比較新修正前刑法，應以被告行為
    時之刑法第33條之規定計算併科罰金之最低額較有利於被告
    。
  (二)再修正前刑法第56條規定：「連續數行為而犯同一之罪名者
    ，以一罪論。但得加重其刑至2 分之1 。」，而現行刑法業
    已刪除上開連續犯之規定，不再以一罪論，是於現行刑法修
    正施行後，被告之數犯罪行為，即須分論併罰。此刪除雖非
    犯罪類型之變更，但顯已影響行為人刑罰之法律效果，自屬
    法律有變更，依現行刑法第2 條第1 項規定，比較新、舊法
    結果，仍應適用較有利於被告之行為時法律即修正前刑法論
    以連續犯，此有最高法院95年第8 次刑事庭會議決議參照。
  (三)修正前刑法第51條第5 款規定：「宣告多數有期徒刑者，於
    各刑中之最長期以上，各刑合併之刑期以下，定其刑期。但
    不得逾20年。」，修正後刑法第51條第5 款規定：「宣告多
    數有期徒刑者，於各刑中之最長期以上，各刑合併之刑期以
    下，定其刑期。但不得逾30年。」則經比較新舊法結果，修
    正前數罪併罰規定較有利於被告。
  (四)又被告所犯販賣第一級毒品罪，法定本刑為死刑或無期徒刑
    ，被告行為後，法律變更，最高法院95年第8 次刑事庭會議
    決議：「新法施行前，犯法定本刑為死刑、無期徒刑之罪，
    有減輕其刑之原因者，新法施行後，應依新法第2 條第1 項
    之規定，適用最有利於行為人之法律」。被告行為時依舊刑
    法第64條第2 項規定：死刑減輕者，為無期徒刑，或15年以
    下12年以上有期徒刑，新刑法規定：死刑減輕者，為無期徒
    刑；舊刑法第65條第2 項規定：無期徒刑減輕者，為7 年以
    上有期徒刑，新刑法則規定無期徒刑減輕者，為20年以下15
    年以上有期徒刑。經比較新舊法結果，以舊法較有利被告，
    依刑法第2 條第1 項前段之規定，自應適用較有利於被告之
    行為時法律，即修正前刑法第64條第2 項、第65條第2 項規
    定減輕之。
  (五)按刑法第59條於94年2 月2 日修正公布，95年7 月1 日施行
    ，惟新法規定係就刑之酌減審認標準予以明文化，非屬法律
    之變更（最高法院95年5 月23日刑事庭第8 次會議決議參照
    ）。準此，刑法第2 條第1 項關於法律變更所生新舊法比較
    適用之規定，即無適用之餘地。
  (六)修正前刑法第37條第2 項規定：「宣告6 月以上有期徒刑，
    依犯罪之性質認為有褫奪公權之必要者，宣告褫奪公權1 年
    以上10年以下。」。現行刑法第37條第2 項則規定：「宣告
    1 年以上有期徒刑，依犯罪之性質認為有褫奪公權之必要者
    ，宣告1 年以上10年以下褫奪公權。」。現行刑法將宣告刑
    下限由6 月酌改為1 年，已提高從刑褫奪公權之門檻，以現
    行刑法之規定較有利被告。
  (七)綜上，本件關於被告行為之論罪科刑，雖褫奪公權部分，以
    現行刑法較為有利，然本件如適用修正前刑法連續犯之規定
    ，就被告上揭於95年6 月30日前所為行為數次販賣第一級毒
    品海洛因之行為，可論以一罪，顯較有利於被告。則經整體
    比較結果，仍應以適用修正前刑法較為有利於被告，則依現
    行刑法第2 條第1 項前段規定，本件被告於95年6 月30日以
    前犯行即應整體適用修正前刑法論罪科刑。
三、按海洛因、甲基安非他命分別係毒品危害防制條例第2 條第
    2 項第1 款、第2 款所定之第一級毒品、第二級毒品。而毒
    品危害防制條例第4 條所謂之「販賣」，僅須行為人基於營
    利之意圖，而有販入或賣出行為之其一即已足，並不以販入
    後復行賣出為必要，苟係基於營利之意圖，而販入或賣出毒
    品，有其一者，即足當之。則被告既基於販賣之故意及營利
    之意圖，而分別於95年1 月間、95年6 月1 日向「菜瓜」販
    入扣案之第一級毒品海洛因、第二級毒品甲基安非他命，仍
    應認為該當販賣第一、二級毒品罪。又按意圖營利而販入毒
    品後，第一次販賣與他人之行為，固可認係接續原先販入之
    犯意而為，而為基於單一犯意之接續行為，仍祇成立一個販
    賣既遂罪。然而，其後之販賣行為（即第2 次以後之賣出）
    ，倘成立連續犯（或數罪）時則屬另一次行為，應視其販賣
    既遂或未遂予以評價，不能將第2 次以後之各次賣出行為，
    重複併入原始之販入行為合併為一次之評價，反覆論以一個
    販賣既遂罪。（最高法院90年度台上字第2816號判決、92年
    度台上字第2641號判決、96年度台上字第3551號判決意旨參
    照）。核被告事實一(一)、(二)、事實二販賣海洛因予施建文之
    行為，均係犯毒品危害防制條例第4 條第1 項之販賣第一級
    毒品罪。事實二販賣甲基安非他命予施建文、蔡清任之行為
    ，均係犯同條例第4 條第2 項販賣第二級毒品罪。事實三所
    為，係犯同條例第4 條第1 項販賣第一級毒品罪及同條例第
    4 條第2 項販賣第二級毒品罪。被告持有第一級毒品海洛因
    、第二級毒品甲基安非他命之低度行為，分別為其販賣第一
    級毒品海洛因、第二級毒品甲基安非他命之高度行為所吸收
    ，均不另論罪。事實一(一)與(二)先後多次販賣第一級毒品海洛
    因之犯行間、事實二販賣甲基安非他命予施建文、葉清任各
    1 次之犯行間，均為95年7 月1 日以前所為，且分別時間緊
    接，罪名與犯罪構成要件相同，顯各係基於概括犯意為之，
    各應依修正前刑法連續犯之規定，分別論以一罪，且除因販
    賣第一級毒品罪之法定本刑死刑、無期徒刑，及販賣第二級
    毒品罪法定本刑無期徒刑，依法不得加重外，餘應予加重其
    刑。被告上開犯罪事實三所為，係一行為同時賣出第一級毒
    品海洛因、第二級毒品甲基安非他命，而觸犯不同構成要件
    之罪名，為想像競合犯，應依現行刑法第55條規定，從一重
    之販賣第一級毒品罪論處（現行刑法第55條之修正，係科刑
    之限制，為法理之明文化，非屬法律之變更，無法律修正比
    較適用之問題，應依裁判時法論處，最高法院95年度第8 次
    、第21次刑事庭會議決議參照）。被告於94年2 、3 月間某
    日起至94年4 月25日止連續販賣海洛因予謝定紘10次，及自
    94年4 、5 月間某日起至同年7 、8 月間某日止連續販賣海
    洛因予匡泰宇10次（以上行為成立連續犯，已如前述），惟
    被告另於95年5 月28日販賣海洛因予施建文1 次，與被告上
    開連續販賣海洛因之行為，時間相隔9 個月，販賣地點迥異
    ，顯係另行起意，應予分論併罰。又被告上開販賣海洛因犯
    行與事實二連續販賣甲基安非他命之犯行，暨刑法修正後事
    實三之犯行，犯意各別，行為互殊，應予分論併罰。移送併
    辦關於被告於95年1 月間向「菜瓜」販入第一級毒品海洛因
    、第二級毒品甲基安非他命，嗣於95年4 月14日為警搜索查
    獲部分（95年度偵字第17349 號），以及95年6 月1 日被告
    向「菜瓜」販入第一級毒品海洛因、第二級毒品甲基安非他
    命部分，雖均未經起訴，然與本案經起訴之販賣第一級毒品
    海洛因予施建文及販賣第二級毒品甲基安非他命予施建文、
    蔡清任部分，既有實質一罪或連續犯之裁判上一罪關係，為
    起訴效力所及，本院自應一併論究，附此敘明。再按犯毒品
    危害防制條例第4 條第1 項至第4 項之罪，供出毒品來源，
    因而破獲者，得減輕其刑，毒品危害防制條例第17條固然定
    有明文，查本件被告雖於95年8 月29日向偵查犯罪之南巡局
    台南縣機動查緝隊員警供出其所販入之上開毒品來源，並供
    出「菜瓜」之人，然因被告並未供出「菜瓜」之真實姓名、
    年籍，且所供出之行動電話亦非「菜瓜」所使用之電話，致
    事證不明無從繼續追查等情，亦有原審辦理刑事案件電話紀
    錄查詢表1 紙在卷可憑（一審院二卷第168 頁），自難認被
    告所供出毒品來源之上手業已遭警方「破獲」而符合減輕其
    刑之要件，自無該規定之適用。末查，被告僅係小盤毒販，
    零星販賣，每次販毒所得最多僅6,000 元，其犯罪情節遠比
    大盤毒梟販入大量毒品並售出嚴重危害社會治安為輕，就販
    賣第一級毒品部分如量處法定最低刑度無期徒刑仍嫌過重，
    其犯罪情狀足堪憫恕，均依刑法第59條規定各減輕其刑。
四、原審關於附表四有罪部分予以論科，固非無見；惟查，(一)被
    告就連續販賣第二級毒品予施建文、蔡清任部分，應與販賣
    第一級毒品部分分論併罰，已如前述，原判決認此部分與販
    賣第一級毒品部分有想像競合犯關係，適用法則不當，自有
    未合；(二)被告僅係小盤毒販，零星販賣，每次販毒所得最多
    僅6,000 元，其犯罪情節遠比大盤毒梟為輕，就販賣第一級
    毒品部分如量處法定最低刑度無期徒刑仍嫌過重，其犯罪情
    狀足堪憫恕，已如前述，原判決就此部分未依刑法第59條規
    定各減輕其刑，亦有未合；(三)按有罪之判決書應記載事實，
    而所謂事實不僅指犯罪之行為而言，即犯罪之時間、地點、
    動機、目的、手段及結果等與論罪科刑有關之重要事項，均
    應依法明確認定，詳細紀載，始足以為適用法律之依據。原
    判決認定「被告於95年6 月30日販賣數量10（單位不詳）之
    第二級毒品甲基安非他命予蔡清任1 次，得款不詳」，針對
    販賣第二級毒品甲基安非他命之數量如何？價格如何？此部
    分原判決未於事實欄詳加認定，已有未洽；更無從諭知「未
    扣案之販賣毒品所得新臺幣5,000 元，沒收之，如全部或一
    部不能沒收時，以其財產抵償之」，亦有未洽；(四)附表一編
    號3 之扣押物品有結晶體共21包，其中1 包米白色結晶體，
    經送請高雄醫學大學附設中和紀念醫院檢驗結果，呈麻黃鹼
    陽性反應，有該醫院95年8 月8 日編號9508-38 檢驗報告附
    卷可憑（見臺灣高雄地方法院檢察署95年度偵字第17349 號
    卷第38頁），而麻黃鹼是製造第二級毒品甲基安非他命之其
    中一種先驅原料，麻黃鹼要經過氯化、氫化、純化等製程始
    能製成甲基安非他命，故麻黃鹼並非甲基安非他命；而其餘
    20包經送檢驗結果，呈甲基安非他命陽性反應，驗前淨重18
    .25 公克，驗後淨重18.23 公克，原判決誤認附表一編號3
    之扣押物品結晶體共21包均是第二級毒品甲基安非他命，顯
    屬錯誤。(五)附表一編號10研磨用滾輪1 支，經送檢驗結果呈
    海洛因及甲基安非他命「陰性」反應，有高醫中和紀念醫院
    96年7 月3 日編號0000-000號檢驗報告可稽（見地院二卷第
    90頁）。惟原判決理由則論述「扣案上開之電子秤、研磨用
    滾輪1 支經送檢驗結果，亦分別併呈第一級毒品海洛因及第
    二級毒品甲基安非他命陽性反應，第二級毒品甲基安非他命
    陽性反應，……堪認亦分別供第一級毒品海洛因、第二級毒
    品甲基安非他命計重、研磨之用」等語（見原判決第18頁、
    第19頁），顯無憑據。被告未附具體理由提上訴，雖無理由
    ，惟原判決關於附表四所示有罪部分既有上開可議之處，仍
    屬無可維持，應將此部分連同其應執行刑部分予以撤銷改判
    。審酌被告為營利而販賣第一級毒品海洛因、第二級毒品甲
    基安非他命，助長他人濫用毒品，危害社會治安，並戕害廣
    大國民身心健康，更造成嚴重社會問題，且其於犯後矢口否
    認犯行，顯無悔意，惡性重大等一切情狀，分別就各罪犯罪
    情節輕重各量處如主文所示之刑；且依其販賣毒品之犯罪性
    質認為均有宣告褫奪公權之必要，各宣告褫奪公權如主文所
    示，並定應執行刑為有期徒刑30年，褫奪公權10年。
四、扣案如附表一編號1 、3 及附表二編號1 至6 所示之第一級
    毒品海洛因、第二級毒品甲基安非他命，係查獲之毒品，且
    其包裝均因包覆第一級毒品海洛因而留有殘渣，衡情已與毒
    品難以完全剝離；另附表一編號4 至7 及附表二編號9 所示
    之物，經送檢驗結果，均呈第一級毒品海洛因、第二級毒品
    甲基安非他命陽性反應，顯係被告所有而供連續販賣第一級
    毒品、販賣第二級毒品所用之物；又附表一編號8 、附表二
    編號8 所示之物，經送檢驗結果則呈第一級毒品海洛因陽性
    反應，亦係被告所有供販賣第一級毒品所用之物；再附表二
    編號7 所示之物，經送檢驗結果，呈第二級毒品甲基安非他
    命陽性反應，為被告所有供販賣第二級毒品所用之物，然該
    等物品亦經殘留各該毒品殘渣，難以分析剝離，上開之物均
    應將之同視為毒品，均依毒品危害防制條例第18條第1 項前
    段，於各該罪名項下予以宣告沒收銷燬之。而鑑驗所耗損之
    第一級毒品海洛因、第二級毒品甲基安非他命，既已滅失，
    自無庸宣告沒收銷燬。另扣案如附表一編號11所示之行動電
    話，係被告所有供連續販賣第一級毒品所用之物；附表二編
    號10所示之行動電話，係被告所有供連續販賣第一級毒品、
    販賣第二級毒品、另行起意販賣第一級毒品所用之物；附表
    二編號11所示之電話，係被告所有供販賣第一級毒品、販賣
    第二級毒品所用之物，爰均依毒品危害防制條例第19條第1
    項規定，於各該罪名項下宣告沒收之（上開物品因均已扣案
    ，故毋庸再為全部或一部不能沒收，追徵其價額之諭知）。
    再如附表一編號9 、10，檢驗結果呈毒品陰性反應，又附表
    一編號12及附表二編號12所示之各式塑膠袋、夾鏈袋，均未
    經使用而無毒品殘渣，業據原審勘驗明確，有96年6 月20日
    審判筆錄、96年7 月12日勘驗筆錄各1 份可憑（地院二卷第
    43、107） ，堪認均係被告所有預備供販賣第一級毒品、連
    續販賣第二級毒品、另行起意販賣第一級毒品所用之物，爰
    均依刑法第38條第1 項第2 款，於各該罪名項下宣告沒收之
    。又被告連續販賣第一級毒品所得，2 萬8,000 元，販賣第
    一級毒品所得1,000 元，連續販賣第二級毒品甲基安非他命
    之所得為1 萬元及另行起意販賣第一級毒品海洛因之所得6,
    000 元，均應依毒品危害防制條例第19條第1 項規定，於各
    該罪名項下宣告沒收，如全部或一部不能沒收時，以其財產
    抵償之。再按毒品危害防制條例第19條第1 項之沒收犯該條
    例第4 條至第9 條、第12條、第13條或第14條第1 項、第2
    項之罪者供犯罪所用或因犯罪所得之財物，固採義務沒收主
    義，但其並無「不問屬於犯人與否，沒收之」之特別規定，
    仍以沒收物屬於犯人所有者為限，始得依該規定予以沒收（
    最高法院93年度台上字第1218號判決要旨參照）。本件被告
    於95年4 月25日固賣出約3,000 元之第一級毒品海洛因1 包
    與證人謝定紘，並因而取得之如附表三所示手機，可認該手
    機係販賣毒品所得，然該手機既係證人謝定紘、匡泰宇與案
    外人尤偉林、林福麟共同於同日向案外人陳鳳僑強盜得來，
    乃強盜自他人之贓物，而為被害人陳鳳僑所有，自不得予以
    沒收。末查，扣案如附表一編號13、附表二編號13所示之物
    ，顯係被告所有供施用毒品所用之物，與本案無關；附表一
    編號14、附表二編號15所示之物亦無證據足認與本件被告販
    賣第一級毒品海洛因、第二級毒品甲基安非他命之犯行有關
    ；再附表一編號2 、15為證人林雅雯所有之物；而附表二編
    號14所示之現金，為證人黃麟祥交付與被告之開店準備金，
    業據證人黃麟祥結證其委請被告幫忙尋找開店之店面，並在
    其所開設之高雄縣岡山鎮漫遊生活館民族店交付被告以牛皮
    紙袋盛裝之約120 萬元等情在卷（地院二卷第37頁以下），
    核與被告所供交付地點、現金包裝方式等情大致相符，且乏
    積極證據足認該等現金確係被告販賣第一級毒品海洛因、第
    二級毒品甲基安非他命所得，亦與本案無關，爰均不予宣告
    沒收。
、被訴販賣第一、二級毒品不另為無罪諭知部分：
一、公訴意旨另以：被告明知甲基安非他命係屬毒品危害防制條
    例第2 條第2 項第2 款所列第二級毒品，不得販賣。竟仍基
    於販賣第二級毒品甲基安非他命之犯意，自95年4 月間某日
    起至同年6 月底止，在高雄市○○路二聖醫院附近，以半兩
    3 萬至3 萬5,000 元、1 兩6 萬至6 萬8,000 元之價格，販
    賣第二級毒品甲基安非他命予王喻平多次。因認被告分別涉
    犯毒品危害防制條例第4 條第2 項之販賣第二級毒品罪嫌云
    云。
二、按犯罪事實應依證據認定之，無證據不得認定其犯罪事實；
    不能證明被告犯罪者，應諭知無罪之判決，刑事訴訟法第15
    4 條第2 項、第301 條第1 項分別定有明文。復按刑事訴訟
    上證明之資料，無論其為直接或間接證據，均須達於通常一
    般之人均不致有所懷疑，而得確信其為真實之程度，始得據
    為有罪之認定，若關於被告是否犯罪之證明未能達此程度，
    而有合理懷疑之存在，致使無從形成有罪之確信，根據「罪
    證有疑，利於被告」之證據法則，即不得遽為不利被告之認
    定，亦有最高法院76年度臺上字第4986號判例可資參照。
三、公訴意旨認被告涉犯上揭販賣第二級毒品罪嫌，無非係以證
    人王喻平於偵查中之證言為其論據。原審訊據被告固坦承為
    警在上揭時、地查獲持有第二級毒品甲基安非他命之事實，
    惟堅決否認有何販賣第二級毒品予證人王喻平之犯行，並辯
    稱：伊曾要求證人王喻平為伊調第二級毒品甲基安非他命，
    但並未販賣第二級毒品甲基安非他命予證人王喻平等語。經
    查：
  (一)證人王喻平固於偵查中證稱其曾於95年4 月間某日，向被告
    購買第二級毒品甲基安非他命，有缺時就買，最後1 次係於
    同年6 月底，在高雄市二聖醫院附近交易，每次購買約半兩
    3 萬至3 萬5,000 元、1 兩6 萬至6 萬8,000 元之價格等情
    （偵一卷第66頁），惟其於原審審理中則改證稱：其所施用
    之毒品係向屏東縣屏東火車站附近一真實姓名年籍不詳，綽
    號「阿進」之人購買，並非向被告購買，其與被告約在二聖
    醫院見面，係向被告詢問是否可以調到第二級毒品甲基安非
    他命等語（地院一卷第234 頁），核其前後所供，已有矛盾
    ；況參以被告所持用之0000000000號行動電話與證人王喻平
    所持用之0000000000號行動電話之通聯譯文所示，被告於95
    年6 月24 日15 時56分許發送內容為：「現在你們那邊台數
    整粒半粒多少？」之簡訊至證人王喻平所持用之上開門號，
    有海巡署台南縣機動查緝隊譯文表1 份可憑（見該譯文第26
    、30、40頁），其內容顯示係被告向證人王喻平詢問價錢；
    再證人王喻平於95年6 月27日15時58分許，以其所持用之上
    開門號發送內容為：「有大的透明油性八點二，沒有整個，
    只有零星台組」之簡訊至被告上開門號，亦有上開譯文表為
    證，可認係證人王喻平告知被告相關貨物之存貨情形；又證
    人王喻平於95年7 月5 日21時58分許，以其所持用之上開門
    號撥打至被告所持用之上開門號，並向被告詢問：「你有沒
    有缺七辣（按：台語女子或女友之意）啊？」、「七辣一倍
    三的啦，有缺嗎？」，因被告未予回應，證人王喻平認為被
    告斯時睡意正濃，乃向被告表示「在愛睏喔？」、「那就不
    吵你了，有缺再跟我講」等語，業據原審當庭勘驗無訛（地
    院卷第156 頁），依前開監聽譯文，顯係證人王喻平向被告
    兜售物品。而果證人王喻平於偵查中所證屬實，證人王喻平
    於有缺貨時即向被告購買第二級毒品甲基安非他命，最後一
    次係於95年6 月間，則何以本件自95年5 月26日至95年7 月
    21日止對被告之上開行動電話進行通訊監察達2 月餘，相關
    通聯譯文內容均未有證人王喻平向被告購買第二級毒品甲基
    安非他命之對話或簡訊內容？反而依相關通聯內容顯示，係
    證人王喻平向被告兜售物品及被告主動向證人王喻平詢價？
    顯與證人王喻平於偵查中所證情節不符。則證人王喻平之證
    言，顯有疑義，而難逕予採信，則本件即難認被告確有販賣
    第二級毒品甲基安非他命予證人王喻平之事實。
  (二)綜上說明，檢察官所舉之證據，無法使本院形成被告涉嫌販
    賣第二級毒品犯行予證人王喻平之確切心證，此外，本院復
    查無其他積極證據，足資證明被告有何檢察官所指此部分之
    犯行，是被告此部分之犯罪即屬不能證明，本應為無罪之諭
    知。惟公訴意旨所指被告販賣第二級毒品甲基安非他命與證
    人王喻平部分，如構成犯罪，與經起訴之販賣第二級毒品甲
    基安非他命之行為間，有連續犯之裁判上一罪關係，爰不另
    為無罪之諭知。
肆、被告經合法傳喚，無正當理由不到庭，不待其陳述逕行判決
    。
據上論斷，應依刑事訴訟法第369 條第1 項前段、第371 條、第
364 條、第299 條第1 項前段，毒品危害防制條例第4 條第1 項
、第2 項、第18條第1 項前段、第19條第1 項，刑法第2 條第1
項前段、第11條、第55條，修正前刑法第56條、第37條第2 項、
第51條第1 項第5 款、第8 款、第9 款、第38條第1 項第2 款，
判決如主文。
本案經檢察官鄭銘謙到庭執行職務。
中    華    民    國    97    年    3     月    31    日
                  刑事第五庭    審判長法  官  曾永宗
                                      法  官  任森銓
                                      法  官  王伯文
以上正本證明與原本無異。
如不服本判決應於收受本判決後10日內向本院提出上訴書狀，其
未敘述上訴理由者，並得於提起上訴後10日內向本院補提理由書
狀（均須按他造當事人之人數附繕本）「切勿逕送上級法院」。
中    華    民    國    97    年    4     月    2     日
                                      書記官  陳武悅
附表一：高雄縣鳳山市○○路202 號9 樓現場查獲扣押物品（林雅雯）：
┌──┬─────────────────┬────────────────┬─────────┐
│編號│        名  稱  及  數  量        │      檢    驗    結    果      │  備          考  │
├──┼─────────────────┼────────────────┼─────────┤
│1   │第一級毒品海洛因共計6 包（查獲時包│均含第一級毒品海洛因成分，合計淨│                  │
│    │裝成毛重0.4、0.37、0.26、0.99、0.7│重3.89公克（空包裝總重2.34公克）│                  │
│    │6、0.28公克共6 小包）             │，純度46.05%，純質淨重1.79公克，│                  │
├──┼─────────────────┤有法務部調查局調科壹字第22002382│                  │
│2   │第一級毒品海洛因2包（自證人林雅雯 │4號鑑定通知書1紙在卷可憑（見臺灣│                  │
│    │皮包內查獲）                      │高雄地方法院檢察署95年度偵字第17│                  │
│    │                                  │349號卷第59頁）。               │                  │
├──┼─────────────────┼────────────────┼─────────┤
│3   │第二級毒品甲基安非他命20包        │經送檢驗結果，呈甲基安非他命陽性│扣案時編號29其中1 │
│    │（查獲時分別包裝成毛重0.28、0.44、│反應，驗前淨重18.25公克，驗後淨 │包米白色晶體，經送│
│    │5.89 、3.72 、1.78、0.36、0.47、0.│重18.23公克，有高雄醫學大學附設 │檢驗結果，呈麻黃鹼│
│    │52、0.26、0.58、0.42、0.45、1.79、│中和紀念醫院（下稱高醫中和紀念醫│陽性反應（原審誤為│
│    │0.25、1.81、1.04、0.35、0.25、1.77│院）95年8 月8 日編號9508-37 檢驗│甲基安非他命），有│
│    │、1.16公克共20小包）              │報告在卷可憑（見上卷第39頁）    │高醫中和紀念醫院95│
│    │                                  │                                │年8月8日編號9508-3│
│    │                                  │                                │8 檢驗報告可憑（見│
│    │                                  │                                │左卷第38頁）。    │
│    │                                  │                                │                  │
├──┼─────────────────┼────────────────┼─────────┤
│4   │ 電子秤1 台                       │經送檢驗結果，呈海洛因、甲基安非│                  │
│    │                                  │他命陽性反應，有高醫中和紀念醫院│                  │
│    │                                  │96 年7月3 日編號0000-000號檢驗報│                  │
│    │                                  │告在卷可憑（見地院二卷第96頁）  │                  │
├──┼─────────────────┼────────────────┼─────────┤
│5   │毒品分裝杓11支（電視櫃旁紙盒內查獲│均呈海洛因、甲基安非他命陽性反應│                  │
│    │）                                │，有高醫中和紀念醫院96年7 月3 日│                  │
│    │                                  │0000-000號檢驗報告可憑（地院二卷│                  │
│    │                                  │第91頁）                        │                  │
├──┼─────────────────┼────────────────┼─────────┤
│6   │毒品分裝杓2支（廚房抽油煙機內查獲 │均呈海洛因、甲基安非他命陽性反應│                  │
│    │）                                │，有高醫中和紀念醫院96年7 月3 日│                  │
│    │                                  │0000-000號檢驗報告可憑（地院二卷│                  │
│    │                                  │第93頁）。                      │                  │
├──┼─────────────────┼────────────────┼─────────┤
│7   │毒品分裝杓11支（客房內查獲）      │均呈海洛因、甲基安非他命陽性反應│                  │
│    │                                  │，有高醫中和紀念醫院96年7 月3 日│                  │
│    │                                  │0000-0 00號檢驗報告可憑（地院二 │                  │
│    │                                  │卷第95頁）                      │                  │
├──┼─────────────────┼────────────────┼─────────┤
│8   │毒品分裝杓2支（臥房內查獲）       │均呈海洛因陽性反應，有高醫中和紀│                  │
│    │                                  │念醫院96年7 月3 日0000-000號檢驗│                  │
│    │                                  │報告可憑（地院二卷第92頁）。    │                  │
├──┼─────────────────┼────────────────┼─────────┤
│9   │毒品分裝杓1支（客房內三和字樣名片 │呈海洛因、甲基安非他命陰性反應，│                  │
│    │夾內查獲）                        │有高醫中和紀念醫院96年7 月3 日96│                  │
│    │                                  │06-414號檢驗報告可憑（地院二卷第│                  │
│    │                                  │94頁）。                        │                  │
├──┼─────────────────┼────────────────┼─────────┤
│10  │ 研磨用滾輪1支                    │經送檢驗結果，呈海洛因、甲基他命│                  │
│    │                                  │陰性反應，有高醫中和紀念醫院96年│                  │
│    │                                  │7月3日編號0000-000號檢驗報告在卷│                  │
│    │                                  │可憑（地院二卷第90頁）。        │                  │
├──┼─────────────────┼────────────────┼─────────┤
│11  │Motorola牌 淡金色手機（含門號：093│                                │                  │
│    │0000000SIM卡1張）1支              │                                │                  │
├──┼─────────────────┼────────────────┼─────────┤
│12  │各式塑膠袋一批，含：              │勘驗均為乾淨之夾鏈袋，其內並未有│                  │
│    │1.封口袋204個。                   │何殘渣或使用痕跡。              │                  │
│    │2.不具封口及夾鏈裝置之一般透明塑膠│                                │                  │
│    │  袋共17個。                      │                                │                  │
│    │3.1 只中型夾鏈袋內裝13個小型封口袋│                                │                  │
│    │  。                              │                                │                  │
│    │4.1 只中型夾鏈袋內裝37個小型封口袋│                                │                  │
│    │5.「3 號規格袋字樣」之夾鏈袋1 只  │                                │                  │
│    │  ，內裝55個夾鏈袋。              │                                │                  │
│    │6.寬口徑之中型夾鏈袋1 只，內裝7個 │                                │                  │
│    │  小型夾鏈袋。                    │                                │                  │
│    │7.小型夾鏈袋1 只，內裝77個更小型夾│                                │                  │
│    │  鏈袋。                          │                                │                  │
│    │8.小型夾鏈袋1 只，內裝24個更小型夾│                                │                  │
│    │  鏈袋。                          │                                │                  │
├──┼─────────────────┼────────────────┼─────────┤
│13  │毒品殘渣夾鏈袋3 只、已吸食過之摻入│                                │                  │
│    │海洛因煙蒂3 根、安非他命玻璃吸食器│                                │                  │
│    │2 個、毒品殘渣夾鏈袋54只、玻璃管塑│                                │                  │
│    │膠管吸食器4 支、安非他命吸食器1 組│                                │                  │
│    │、注射針筒1 支、玻璃吸食管3 支、安│                                │                  │
│    │非他命吸食器1 組、酒精燈1 組。    │                                │                  │
├──┼─────────────────┼────────────────┼─────────┤
│14  │大麻1 包、刻有「三和」字樣名片夾1 │                                │                  │
│    │個、不明粉末7 包、Nokia 藍色3015型│                                │                  │
│    │手機（SIM 卡門號：00000000 0）1 支│                                │                  │
│    │、ZTE 銀色C220型手機（ESN ：696A07│                                │                  │
│    │5D ） １支、Nokia 銀灰色3015型手機│                                │                  │
│    │（SIM 卡門號：0000000000）、Motoro│                                │                  │
│    │la粉紅色手機（門號：0000000000）、│                                │                  │
│    │Motorola白色V66手機１支、G-Plus白 │                                │                  │
│    │色ES813手機（SIM：SAE055G092991） │                                │                  │
│    │、客廳桌曆1個及其上記帳資料內頁1張│                                │                  │
│    │。                                │                                │                  │
├──┼─────────────────┼────────────────┼─────────┤
│15  │現金（新台幣）144,500元、紅包袋13 │證人林雅雯所有。                │                  │
│    │包（內均裝現金，計總計128,650元） │                                │                  │
│    │、三星牌淡銀色Anycall手機1 支（含 │                                │                  │
│    │門號：0000000000號SIM 卡1 張）、NE│                                │                  │
│    │C牌 銀色N770i型手機（含門號：09387│                                │                  │
│    │65604）1支、Nokia紫藍色2280型手機 │                                │                  │
│    │１支。                            │                                │                  │
└──┴─────────────────┴────────────────┴─────────┘
附表二  高雄縣鳳山市○○街281 號7 樓現場查獲扣押物品（甲○○）
┌──┬─────────────┬──────┬─────────────┐
│編號│ 名稱及數量（查獲時包裝） │  查獲地點  │      檢  驗  結  果      │
├──┼─────────────┼──────┼─────────────┤
│1   │海洛因10包（分別包裝成毛重│房間梳妝台  │均含第一級毒品海洛因成分，│
│    │1.8 公克、1.8公克、0.6公克│            │合計淨重7.57公克（空包裝總│
│    │、1. 1公克、1.1公克、0.9公│            │重25.99公克），純度27.72% │
│    │克、2.7公克、1.3公克、1.5 │            │，純質淨重2.10公克，有法務│
│    │公克、1.1公克）           │            │部調查局95年8月15日調科壹 │
├──┼─────────────┼──────┤字第220023841號鑑定通知書 │
│2   │海洛因15包（分別包裝成毛重│車號ZN－4216│1紙在卷可憑（見臺灣高雄地 │
│    │1. 5公克、1.5 公克、0.7 公│號自小客車內│方法院檢察署95年度偵字第18│
│    │克、0.9公克、1.2公克、1. 1│。          │598號卷，下稱偵一卷，第23 │
│    │公克、0.9公克、1.0公克、  │            │頁）                      │
│    │0.7公克、0.6公克、1.1 公克│            │                          │
│    │、1.1公克、0.8公克、0.7公 │            │                          │
│    │克、0.7公克）             │            │                          │
├──┼─────────────┼──────┼─────────────┤
│3   │甲基安非他命7 包（查獲時分│房間梳妝台  │驗前總毛重211.27公克（包裝│
│    │別包裝為毛重38.1公克、19.1│            │塑膠袋總重約11.08公克）。 │
│    │公克、38.3公克、37.8公克、│            │經檢視均為白色晶體。抽取其│
│    │18.6公克、18.7公克、18.6  │            │中1包毛重37.8公克，經檢測 │
│    │公克）。                  │            │結果：淨重36.42，取0.38公 │
├──┼─────────────┼──────┤克檢驗用罄，檢出第二級毒品│
│4   │甲基安非他命8 包（查獲時分│房間梳妝台  │甲基安非他命成分，純度約為│
│    │別包裝為毛重7.3 公克、6.4 │            │94.3%。依據抽測純度質，推 │
│    │公克、六小包毛重共計2.7 公│            │估均含甲基安非他命之驗前總│
│    │克）                      │            │純質淨重約188.78公克，有內│
├──┼─────────────┼──────┤政部警政署刑事警察局95年9 │
│5   │甲基安非他命4包（查獲時包 │車號ZN－4216│月11日刑鑑字第0950111404號│
│    │裝為2.7公克、2.7公克、1.8 │號自小      │鑑定書1份在卷為佐（偵一卷 │
│    │公克、1.8公克）           │客車內。    │第37頁、第38頁）          │
├──┼─────────────┼──────┤                          │
│6   │甲基安非他命1包（毛重1.2公│茶几上      │                          │
│    │克）                      │            │                          │
│    │                          │            │                          │
├──┼─────────────┼──────┼─────────────┤
│7   │電子磅秤１台              │            │經送檢驗結果，呈甲基安非他│
│    │                          │            │命陽性反應，有高醫中和紀念│
│    │                          │            │醫院95年7 月3 日編號9606-3│
│    │                          │            │97號檢驗報告在卷可憑（地院│
│    │                          │            │二卷第65頁）。            │
├──┼─────────────┼──────┼─────────────┤
│8   │毒品分裝杓4 支            │            │經送檢驗結果，均呈海洛因陽│
│    │（即紫色吸管杓1 支、      │            │性反應，有高醫中和紀念醫院│
│    │  綠色細吸管杓1 支、      │            │95 年7月3 日編號0000-000、│
│    │  藍色吸管杓1 支、        │            │0000-0 00 、0000-000、9609│
│    │  黑色吸管杓1支）         │            │-272號檢驗報告在卷可憑（地│
│    │                          │            │院二卷第68、72、73、74頁）│
│    │                          │            │。                        │
├──┼─────────────┼──────┼─────────────┤
│9   │毒品分裝杓3支             │            │經送檢驗結果，均呈海洛因、│
│    │（即紅色吸管杓1支、       │            │甲基安非他命陽性反應，有高│
│    │  橘色吸管杓1支、         │            │醫中和紀念醫院95年7 月3 日│
│    │  綠色粗吸管杓1支）       │            │編號0000-000、0000-000、96│
│    │                          │            │09-269號檢驗報告在卷可憑（│
│    │                          │            │地院二卷第69、70、71頁）。│
├──┼─────────────┼──────┼─────────────┤
│10  │NOKIA 牌銀色手機（含門號：│            │                          │
│    │0000000000SIM卡）1 支。   │            │                          │
├──┼─────────────┼──────┼─────────────┤
│11  │WIN 牌銀色手機（含門號：  │            │                          │
│    │0000000000號SIM卡）1支。  │            │                          │
├──┼─────────────┼──────┼─────────────┤
│12  │大夾鏈袋約147 個、        │            │勘驗均為乾淨之夾鏈袋，其內│
│    │中夾鏈袋約134 個、        │            │並未有何殘渣或使用痕跡。  │
│    │小夾鏈袋約1010個。        │            │                          │
├──┼─────────────┼──────┼─────────────┤
│13  │注射針筒1支、吸食器1組。  │            │                          │
├──┼─────────────┼──────┼─────────────┤
│14  │現金62萬元、53萬6百元、6萬│            │                          │
│    │8千元                     │            │                          │
├──┼─────────────┼──────┼─────────────┤
│15  │BENQ（銀）手機（門號：0986│            │                          │
│    │027790）１支、SAMSUNG（銀 │            │                          │
│    │）手機（門號：0000000000）│            │                          │
│    │、摩扥羅拉（黑、銀）手機１│            │                          │
│    │支、WIN（銀）手機（門號： │            │                          │
│    │000000000 0）１支、SAMSUNG│            │                          │
│    │（紅）手機（門號：00000000│            │                          │
│    │23）                      │            │                          │
└──┴─────────────┴──────┴─────────────┘
附表三：
┌───────────────────────┬─────────────┐
│              名  稱  及  數  量              │  備                  註  │
├───────────────────────┼─────────────┤
│紫色NOKIA 牌7250i型 行動電話（序號：0000000000│被害人陳鳳僑遭強盜之手機，│
│895073 ） １支                                │由證人黃麟祥提出。        │
└───────────────────────┴─────────────┘
附表四：主 文
┌────────────┬────────────────────────┐
│      罪名及宣告刑      │                沒          收                  │
├────────────┼────────────────────────┤
│連續販賣第一級毒品，處有│扣案Motorola牌淡金色手機（含門號：0000000000號SI│
│期徒刑拾伍年，禠奪公權拾│M 卡壹張）壹支（附表一編號11），沒收之。        │
│年 。                   ├────────────────────────┤
│                        │未扣案之販賣毒品所得新台幣貳萬捌仟元沒收之，如一│
│                        │部或全部不能沒收時，以其財產抵償之。            │
├────────────┼────────────────────────┤
│販賣第一級毒品，處有期徒│扣案第一級毒品海洛因參拾壹包（附表一編號1 、附表│
│刑拾年，禠奪公權捌年。  │二編號1 、2） 、電子秤壹台（附表一編號4） 、毒品│
│                        │分裝杓參拾參支（附表一編號5 、6 、7 、8 及附表二│
│                        │編號8 、9） ，均沒收銷燬之。                    │
│                        ├────────────────────────┤
│                        │WIN 牌銀色手機（含門號：0000000000號、SIM 卡壹張│
│                        │（附表二編號11）），均沒收之。                  │
│                        ├────────────────────────┤
│                        │扣案毒品分裝杓壹支（附表一編號9） 、研磨用滾輪壹│
│                        │支（附表一編號10）、如附表一編號12所示各式塑膠袋│
│                        │、附表二編號12所示各式夾鏈袋，均沒收之。        │
│                        ├────────────────────────┤
│                        │未扣案之販賣毒品所得新台幣壹仟元，沒收之，如全部│
│                        │或一部不能沒收時，以其財產抵償之。              │
├────────────┼────────────────────────┤
│連續販賣第二級毒品，處有│扣案第二級毒品甲基安非他命肆拾包（附表一編號3、 │
│期徒刑捌年，禠奪公權陸年│附表二編號3 至6） 、電子秤貳台（附表一編號4 、附│
│。                      │表二編號7） 、毒品分裝杓貳拾柒支（附表一編號5、6│
│                        │、7 及附表二編號9） ，均沒收銷燬之。            │
│                        ├────────────────────────┤
│                        │NOKIA 牌銀色手機（含門號：0000000000號SIM 卡壹張│
│                        │）、WIN 牌銀色手機（含門號：0000000000號SIM 卡壹│
│                        │張）各壹支（附表二編號10、11），均沒收之。      │
│                        ├────────────────────────┤
│                        │扣案毒品分裝杓壹支（附表一編號9） 、研磨用滾輪壹│
│                        │支（附表一編號10）、如附表一編號12所示各式塑膠袋│
│                        │、附表二編號12所示各式夾鏈袋，均沒收之。        │
│                        ├────────────────────────┤
│                        │未扣案之販賣毒品所得新台幣壹萬元，沒收之，如全部│
│                        │或一部不能沒收時，以其財產抵償之。              │
├────────────┼────────────────────────┤
│販賣第一級毒品，處有期徒│扣案第一級毒品海洛因貳拾伍包（附表二編號1 、2 ）│
│刑拾伍年，禠奪公權拾年。│、第二級毒品甲基安非他命貳拾包（附表二編號3 至6 │
│（刑法修正後）          │）、電子秤壹台（附表二編號7） 、毒品分裝杓柒支（│
│                        │    附表二編號8 、9） ，均沒收銷燬之。          │
│                        ├────────────────────────┤
│                        │NOKIA 牌銀色手機（含門號：0000000000號SIM 卡壹張│
│                        │）壹支，沒收之。                                │
│                        ├────────────────────────┤
│                        │附表二編號12所示各式夾鏈袋，均沒收之。          │
│                        ├────────────────────────┤
│                        │未扣案之販賣毒品所得新台幣陸仟元，沒收之，如全部│
│                        │或一部不能沒收時，以其財產抵償之。              │
├────────────┼────────────────────────┤
│      應執行之刑        │                沒          收                  │
├────────────┼────────────────────────┤
│應執行有期徒刑參拾年，禠│扣案第一級毒品海洛因參拾壹包（附表一編號1 、附表│
│奪公權拾年。            │二編號1 、2） 、第二級毒品甲基安非他命肆拾包（附│
│                        │表一編號3 、附表二編號3 至6） 、電子秤貳台（附表│
│                        │一編號4 、附表二編號7） 、毒品分裝杓參拾參支（附│
│                        │表一編號5 、6 、7 、8 及附表二編號8 、9） ，均沒│
│                        │收銷燬之。                                      │
│                        ├────────────────────────┤
│                        │扣案Motorola牌淡金色手機（含門號：0000000000號SI│
│                        │M 卡壹張）、NOKIA 牌銀色手機（含門號：000000000 │
│                        │0 號SIM 卡壹張）、WIN 牌銀色手機（含門號：      │
│                        │0000000 000 號SIM 卡壹張）各壹支（附表一編號11、│
│                        │附表二編號10、11），均沒收之。                  │
│                        ├────────────────────────┤
│                        │扣案毒品分裝杓壹支（附表一編號9） 、研磨用滾輪壹│
│                        │支（附表一編號10）、如附表一編號12所示各式塑膠袋│
│                        │、附表二編號12所示各式夾鏈袋，均沒收之。        │
│                        ├────────────────────────┤
│                        │未扣案之販賣毒品所得新台幣肆萬伍仟元，均沒收之，│
│                        │如全部或一部不能沒收時，以其財產抵償之。        │
└────────────┴────────────────────────┘
                                                    WQ


司法院資訊處製作；財團法人民間司法改革基金會備份。
